[
  {
    "infinitive": "a vorbi",
    "translation": "говорить",
    "conjugation": {
      "present": {
        "eu": "vorbiesc",
        "tu": "vorbiești",
        "el/ea": "vorbiește",
        "noi": "vorbiim",
        "voi": "vorbiiți",
        "ei/ele": "vorbiesc"
      },
      "past": {
        "eu": "am vorbiit",
        "tu": "ai vorbiit",
        "el/ea": "a vorbiit",
        "noi": "am vorbiit",
        "voi": "ați vorbiit",
        "ei/ele": "au vorbiit"
      },
      "future": {
        "eu": "voi vorbii",
        "tu": "vei vorbii",
        "el/ea": "va vorbii",
        "noi": "vom vorbii",
        "voi": "veți vorbii",
        "ei/ele": "vor vorbii"
      }
    }
  },
  {
    "infinitive": "a învăța",
    "translation": "учить",
    "conjugation": {
      "present": {
        "eu": "învățaesc",
        "tu": "învățaești",
        "el/ea": "învățaește",
        "noi": "învățaim",
        "voi": "învățaiți",
        "ei/ele": "învățaesc"
      },
      "past": {
        "eu": "am învățait",
        "tu": "ai învățait",
        "el/ea": "a învățait",
        "noi": "am învățait",
        "voi": "ați învățait",
        "ei/ele": "au învățait"
      },
      "future": {
        "eu": "voi învățai",
        "tu": "vei învățai",
        "el/ea": "va învățai",
        "noi": "vom învățai",
        "voi": "veți învățai",
        "ei/ele": "vor învățai"
      }
    }
  },
  {
    "infinitive": "a lucra",
    "translation": "работать",
    "conjugation": {
      "present": {
        "eu": "lucraesc",
        "tu": "lucraești",
        "el/ea": "lucraește",
        "noi": "lucraim",
        "voi": "lucraiți",
        "ei/ele": "lucraesc"
      },
      "past": {
        "eu": "am lucrait",
        "tu": "ai lucrait",
        "el/ea": "a lucrait",
        "noi": "am lucrait",
        "voi": "ați lucrait",
        "ei/ele": "au lucrait"
      },
      "future": {
        "eu": "voi lucrai",
        "tu": "vei lucrai",
        "el/ea": "va lucrai",
        "noi": "vom lucrai",
        "voi": "veți lucrai",
        "ei/ele": "vor lucrai"
      }
    }
  },
  {
    "infinitive": "a cânta",
    "translation": "петь",
    "conjugation": {
      "present": {
        "eu": "cântaesc",
        "tu": "cântaești",
        "el/ea": "cântaește",
        "noi": "cântaim",
        "voi": "cântaiți",
        "ei/ele": "cântaesc"
      },
      "past": {
        "eu": "am cântait",
        "tu": "ai cântait",
        "el/ea": "a cântait",
        "noi": "am cântait",
        "voi": "ați cântait",
        "ei/ele": "au cântait"
      },
      "future": {
        "eu": "voi cântai",
        "tu": "vei cântai",
        "el/ea": "va cântai",
        "noi": "vom cântai",
        "voi": "veți cântai",
        "ei/ele": "vor cântai"
      }
    }
  },
  {
    "infinitive": "a asculta",
    "translation": "слушать",
    "conjugation": {
      "present": {
        "eu": "ascultaesc",
        "tu": "ascultaești",
        "el/ea": "ascultaește",
        "noi": "ascultaim",
        "voi": "ascultaiți",
        "ei/ele": "ascultaesc"
      },
      "past": {
        "eu": "am ascultait",
        "tu": "ai ascultait",
        "el/ea": "a ascultait",
        "noi": "am ascultait",
        "voi": "ați ascultait",
        "ei/ele": "au ascultait"
      },
      "future": {
        "eu": "voi ascultai",
        "tu": "vei ascultai",
        "el/ea": "va ascultai",
        "noi": "vom ascultai",
        "voi": "veți ascultai",
        "ei/ele": "vor ascultai"
      }
    }
  },
  {
    "infinitive": "a întreba",
    "translation": "спрашивать",
    "conjugation": {
      "present": {
        "eu": "întrebaesc",
        "tu": "întrebaești",
        "el/ea": "întrebaește",
        "noi": "întrebaim",
        "voi": "întrebaiți",
        "ei/ele": "întrebaesc"
      },
      "past": {
        "eu": "am întrebait",
        "tu": "ai întrebait",
        "el/ea": "a întrebait",
        "noi": "am întrebait",
        "voi": "ați întrebait",
        "ei/ele": "au întrebait"
      },
      "future": {
        "eu": "voi întrebai",
        "tu": "vei întrebai",
        "el/ea": "va întrebai",
        "noi": "vom întrebai",
        "voi": "veți întrebai",
        "ei/ele": "vor întrebai"
      }
    }
  },
  {
    "infinitive": "a aștepta",
    "translation": "ждать",
    "conjugation": {
      "present": {
        "eu": "așteptaesc",
        "tu": "așteptaești",
        "el/ea": "așteptaește",
        "noi": "așteptaim",
        "voi": "așteptaiți",
        "ei/ele": "așteptaesc"
      },
      "past": {
        "eu": "am așteptait",
        "tu": "ai așteptait",
        "el/ea": "a așteptait",
        "noi": "am așteptait",
        "voi": "ați așteptait",
        "ei/ele": "au așteptait"
      },
      "future": {
        "eu": "voi așteptai",
        "tu": "vei așteptai",
        "el/ea": "va așteptai",
        "noi": "vom așteptai",
        "voi": "veți așteptai",
        "ei/ele": "vor așteptai"
      }
    }
  },
  {
    "infinitive": "a cumpăra",
    "translation": "покупать",
    "conjugation": {
      "present": {
        "eu": "cumpăraesc",
        "tu": "cumpăraești",
        "el/ea": "cumpăraește",
        "noi": "cumpăraim",
        "voi": "cumpăraiți",
        "ei/ele": "cumpăraesc"
      },
      "past": {
        "eu": "am cumpărait",
        "tu": "ai cumpărait",
        "el/ea": "a cumpărait",
        "noi": "am cumpărait",
        "voi": "ați cumpărait",
        "ei/ele": "au cumpărait"
      },
      "future": {
        "eu": "voi cumpărai",
        "tu": "vei cumpărai",
        "el/ea": "va cumpărai",
        "noi": "vom cumpărai",
        "voi": "veți cumpărai",
        "ei/ele": "vor cumpărai"
      }
    }
  },
  {
    "infinitive": "a pleca",
    "translation": "уходить",
    "conjugation": {
      "present": {
        "eu": "plecaesc",
        "tu": "plecaești",
        "el/ea": "plecaește",
        "noi": "plecaim",
        "voi": "plecaiți",
        "ei/ele": "plecaesc"
      },
      "past": {
        "eu": "am plecait",
        "tu": "ai plecait",
        "el/ea": "a plecait",
        "noi": "am plecait",
        "voi": "ați plecait",
        "ei/ele": "au plecait"
      },
      "future": {
        "eu": "voi plecai",
        "tu": "vei plecai",
        "el/ea": "va plecai",
        "noi": "vom plecai",
        "voi": "veți plecai",
        "ei/ele": "vor plecai"
      }
    }
  },
  {
    "infinitive": "a călători",
    "translation": "путешевствовать",
    "conjugation": {
      "present": {
        "eu": "călătoriesc",
        "tu": "călătoriești",
        "el/ea": "călătoriește",
        "noi": "călătoriim",
        "voi": "călătoriiți",
        "ei/ele": "călătoriesc"
      },
      "past": {
        "eu": "am călătoriit",
        "tu": "ai călătoriit",
        "el/ea": "a călătoriit",
        "noi": "am călătoriit",
        "voi": "ați călătoriit",
        "ei/ele": "au călătoriit"
      },
      "future": {
        "eu": "voi călătorii",
        "tu": "vei călătorii",
        "el/ea": "va călătorii",
        "noi": "vom călătorii",
        "voi": "veți călătorii",
        "ei/ele": "vor călătorii"
      }
    }
  },
  {
    "infinitive": "a",
    "translation": "sta сидеть, стоять, оставаться",
    "conjugation": {
      "present": {
        "eu": "aesc",
        "tu": "aești",
        "el/ea": "aește",
        "noi": "aim",
        "voi": "aiți",
        "ei/ele": "aesc"
      },
      "past": {
        "eu": "am ait",
        "tu": "ai ait",
        "el/ea": "a ait",
        "noi": "am ait",
        "voi": "ați ait",
        "ei/ele": "au ait"
      },
      "future": {
        "eu": "voi ai",
        "tu": "vei ai",
        "el/ea": "va ai",
        "noi": "vom ai",
        "voi": "veți ai",
        "ei/ele": "vor ai"
      }
    }
  },
  {
    "infinitive": "a iubi",
    "translation": "любить",
    "conjugation": {
      "present": {
        "eu": "iubiesc",
        "tu": "iubiești",
        "el/ea": "iubiește",
        "noi": "iubiim",
        "voi": "iubiiți",
        "ei/ele": "iubiesc"
      },
      "past": {
        "eu": "am iubiit",
        "tu": "ai iubiit",
        "el/ea": "a iubiit",
        "noi": "am iubiit",
        "voi": "ați iubiit",
        "ei/ele": "au iubiit"
      },
      "future": {
        "eu": "voi iubii",
        "tu": "vei iubii",
        "el/ea": "va iubii",
        "noi": "vom iubii",
        "voi": "veți iubii",
        "ei/ele": "vor iubii"
      }
    }
  },
  {
    "infinitive": "a ajuta",
    "translation": "помогать",
    "conjugation": {
      "present": {
        "eu": "ajutaesc",
        "tu": "ajutaești",
        "el/ea": "ajutaește",
        "noi": "ajutaim",
        "voi": "ajutaiți",
        "ei/ele": "ajutaesc"
      },
      "past": {
        "eu": "am ajutait",
        "tu": "ai ajutait",
        "el/ea": "a ajutait",
        "noi": "am ajutait",
        "voi": "ați ajutait",
        "ei/ele": "au ajutait"
      },
      "future": {
        "eu": "voi ajutai",
        "tu": "vei ajutai",
        "el/ea": "va ajutai",
        "noi": "vom ajutai",
        "voi": "veți ajutai",
        "ei/ele": "vor ajutai"
      }
    }
  },
  {
    "infinitive": "a căuta",
    "translation": "искать",
    "conjugation": {
      "present": {
        "eu": "căutaesc",
        "tu": "căutaești",
        "el/ea": "căutaește",
        "noi": "căutaim",
        "voi": "căutaiți",
        "ei/ele": "căutaesc"
      },
      "past": {
        "eu": "am căutait",
        "tu": "ai căutait",
        "el/ea": "a căutait",
        "noi": "am căutait",
        "voi": "ați căutait",
        "ei/ele": "au căutait"
      },
      "future": {
        "eu": "voi căutai",
        "tu": "vei căutai",
        "el/ea": "va căutai",
        "noi": "vom căutai",
        "voi": "veți căutai",
        "ei/ele": "vor căutai"
      }
    }
  },
  {
    "infinitive": "a uita",
    "translation": "забывать",
    "conjugation": {
      "present": {
        "eu": "uitaesc",
        "tu": "uitaești",
        "el/ea": "uitaește",
        "noi": "uitaim",
        "voi": "uitaiți",
        "ei/ele": "uitaesc"
      },
      "past": {
        "eu": "am uitait",
        "tu": "ai uitait",
        "el/ea": "a uitait",
        "noi": "am uitait",
        "voi": "ați uitait",
        "ei/ele": "au uitait"
      },
      "future": {
        "eu": "voi uitai",
        "tu": "vei uitai",
        "el/ea": "va uitai",
        "noi": "vom uitai",
        "voi": "veți uitai",
        "ei/ele": "vor uitai"
      }
    }
  },
  {
    "infinitive": "a explica",
    "translation": "объяснять",
    "conjugation": {
      "present": {
        "eu": "explicaesc",
        "tu": "explicaești",
        "el/ea": "explicaește",
        "noi": "explicaim",
        "voi": "explicaiți",
        "ei/ele": "explicaesc"
      },
      "past": {
        "eu": "am explicait",
        "tu": "ai explicait",
        "el/ea": "a explicait",
        "noi": "am explicait",
        "voi": "ați explicait",
        "ei/ele": "au explicait"
      },
      "future": {
        "eu": "voi explicai",
        "tu": "vei explicai",
        "el/ea": "va explicai",
        "noi": "vom explicai",
        "voi": "veți explicai",
        "ei/ele": "vor explicai"
      }
    }
  },
  {
    "infinitive": "a studia",
    "translation": "изучать",
    "conjugation": {
      "present": {
        "eu": "studiaesc",
        "tu": "studiaești",
        "el/ea": "studiaește",
        "noi": "studiaim",
        "voi": "studiaiți",
        "ei/ele": "studiaesc"
      },
      "past": {
        "eu": "am studiait",
        "tu": "ai studiait",
        "el/ea": "a studiait",
        "noi": "am studiait",
        "voi": "ați studiait",
        "ei/ele": "au studiait"
      },
      "future": {
        "eu": "voi studiai",
        "tu": "vei studiai",
        "el/ea": "va studiai",
        "noi": "vom studiai",
        "voi": "veți studiai",
        "ei/ele": "vor studiai"
      }
    }
  },
  {
    "infinitive": "a juca",
    "translation": "играть",
    "conjugation": {
      "present": {
        "eu": "jucaesc",
        "tu": "jucaești",
        "el/ea": "jucaește",
        "noi": "jucaim",
        "voi": "jucaiți",
        "ei/ele": "jucaesc"
      },
      "past": {
        "eu": "am jucait",
        "tu": "ai jucait",
        "el/ea": "a jucait",
        "noi": "am jucait",
        "voi": "ați jucait",
        "ei/ele": "au jucait"
      },
      "future": {
        "eu": "voi jucai",
        "tu": "vei jucai",
        "el/ea": "va jucai",
        "noi": "vom jucai",
        "voi": "veți jucai",
        "ei/ele": "vor jucai"
      }
    }
  },
  {
    "infinitive": "a schimba",
    "translation": "изменять",
    "conjugation": {
      "present": {
        "eu": "schimbaesc",
        "tu": "schimbaești",
        "el/ea": "schimbaește",
        "noi": "schimbaim",
        "voi": "schimbaiți",
        "ei/ele": "schimbaesc"
      },
      "past": {
        "eu": "am schimbait",
        "tu": "ai schimbait",
        "el/ea": "a schimbait",
        "noi": "am schimbait",
        "voi": "ați schimbait",
        "ei/ele": "au schimbait"
      },
      "future": {
        "eu": "voi schimbai",
        "tu": "vei schimbai",
        "el/ea": "va schimbai",
        "noi": "vom schimbai",
        "voi": "veți schimbai",
        "ei/ele": "vor schimbai"
      }
    }
  },
  {
    "infinitive": "a purta",
    "translation": "носить",
    "conjugation": {
      "present": {
        "eu": "purtaesc",
        "tu": "purtaești",
        "el/ea": "purtaește",
        "noi": "purtaim",
        "voi": "purtaiți",
        "ei/ele": "purtaesc"
      },
      "past": {
        "eu": "am purtait",
        "tu": "ai purtait",
        "el/ea": "a purtait",
        "noi": "am purtait",
        "voi": "ați purtait",
        "ei/ele": "au purtait"
      },
      "future": {
        "eu": "voi purtai",
        "tu": "vei purtai",
        "el/ea": "va purtai",
        "noi": "vom purtai",
        "voi": "veți purtai",
        "ei/ele": "vor purtai"
      }
    }
  },
  {
    "infinitive": "a mânca",
    "translation": "кушать",
    "conjugation": {
      "present": {
        "eu": "mâncaesc",
        "tu": "mâncaești",
        "el/ea": "mâncaește",
        "noi": "mâncaim",
        "voi": "mâncaiți",
        "ei/ele": "mâncaesc"
      },
      "past": {
        "eu": "am mâncait",
        "tu": "ai mâncait",
        "el/ea": "a mâncait",
        "noi": "am mâncait",
        "voi": "ați mâncait",
        "ei/ele": "au mâncait"
      },
      "future": {
        "eu": "voi mâncai",
        "tu": "vei mâncai",
        "el/ea": "va mâncai",
        "noi": "vom mâncai",
        "voi": "veți mâncai",
        "ei/ele": "vor mâncai"
      }
    }
  },
  {
    "infinitive": "a suna",
    "translation": "звонить",
    "conjugation": {
      "present": {
        "eu": "sunaesc",
        "tu": "sunaești",
        "el/ea": "sunaește",
        "noi": "sunaim",
        "voi": "sunaiți",
        "ei/ele": "sunaesc"
      },
      "past": {
        "eu": "am sunait",
        "tu": "ai sunait",
        "el/ea": "a sunait",
        "noi": "am sunait",
        "voi": "ați sunait",
        "ei/ele": "au sunait"
      },
      "future": {
        "eu": "voi sunai",
        "tu": "vei sunai",
        "el/ea": "va sunai",
        "noi": "vom sunai",
        "voi": "veți sunai",
        "ei/ele": "vor sunai"
      }
    }
  },
  {
    "infinitive": "a dansa",
    "translation": "танцевать",
    "conjugation": {
      "present": {
        "eu": "dansaesc",
        "tu": "dansaești",
        "el/ea": "dansaește",
        "noi": "dansaim",
        "voi": "dansaiți",
        "ei/ele": "dansaesc"
      },
      "past": {
        "eu": "am dansait",
        "tu": "ai dansait",
        "el/ea": "a dansait",
        "noi": "am dansait",
        "voi": "ați dansait",
        "ei/ele": "au dansait"
      },
      "future": {
        "eu": "voi dansai",
        "tu": "vei dansai",
        "el/ea": "va dansai",
        "noi": "vom dansai",
        "voi": "veți dansai",
        "ei/ele": "vor dansai"
      }
    }
  },
  {
    "infinitive": "a termina",
    "translation": "заканчивать",
    "conjugation": {
      "present": {
        "eu": "terminaesc",
        "tu": "terminaești",
        "el/ea": "terminaește",
        "noi": "terminaim",
        "voi": "terminaiți",
        "ei/ele": "terminaesc"
      },
      "past": {
        "eu": "am terminait",
        "tu": "ai terminait",
        "el/ea": "a terminait",
        "noi": "am terminait",
        "voi": "ați terminait",
        "ei/ele": "au terminait"
      },
      "future": {
        "eu": "voi terminai",
        "tu": "vei terminai",
        "el/ea": "va terminai",
        "noi": "vom terminai",
        "voi": "veți terminai",
        "ei/ele": "vor terminai"
      }
    }
  },
  {
    "infinitive": "a începe",
    "translation": "начинать",
    "conjugation": {
      "present": {
        "eu": "începeesc",
        "tu": "începeești",
        "el/ea": "începeește",
        "noi": "începeim",
        "voi": "începeiți",
        "ei/ele": "începeesc"
      },
      "past": {
        "eu": "am începeit",
        "tu": "ai începeit",
        "el/ea": "a începeit",
        "noi": "am începeit",
        "voi": "ați începeit",
        "ei/ele": "au începeit"
      },
      "future": {
        "eu": "voi începei",
        "tu": "vei începei",
        "el/ea": "va începei",
        "noi": "vom începei",
        "voi": "veți începei",
        "ei/ele": "vor începei"
      }
    }
  },
  {
    "infinitive": "a preda",
    "translation": "учить",
    "conjugation": {
      "present": {
        "eu": "predaesc",
        "tu": "predaești",
        "el/ea": "predaește",
        "noi": "predaim",
        "voi": "predaiți",
        "ei/ele": "predaesc"
      },
      "past": {
        "eu": "am predait",
        "tu": "ai predait",
        "el/ea": "a predait",
        "noi": "am predait",
        "voi": "ați predait",
        "ei/ele": "au predait"
      },
      "future": {
        "eu": "voi predai",
        "tu": "vei predai",
        "el/ea": "va predai",
        "noi": "vom predai",
        "voi": "veți predai",
        "ei/ele": "vor predai"
      }
    }
  },
  {
    "infinitive": "a aproba",
    "translation": "подтверждать",
    "conjugation": {
      "present": {
        "eu": "aprobaesc",
        "tu": "aprobaești",
        "el/ea": "aprobaește",
        "noi": "aprobaim",
        "voi": "aprobaiți",
        "ei/ele": "aprobaesc"
      },
      "past": {
        "eu": "am aprobait",
        "tu": "ai aprobait",
        "el/ea": "a aprobait",
        "noi": "am aprobait",
        "voi": "ați aprobait",
        "ei/ele": "au aprobait"
      },
      "future": {
        "eu": "voi aprobai",
        "tu": "vei aprobai",
        "el/ea": "va aprobai",
        "noi": "vom aprobai",
        "voi": "veți aprobai",
        "ei/ele": "vor aprobai"
      }
    }
  },
  {
    "infinitive": "a arăta",
    "translation": "показывать",
    "conjugation": {
      "present": {
        "eu": "arătaesc",
        "tu": "arătaești",
        "el/ea": "arătaește",
        "noi": "arătaim",
        "voi": "arătaiți",
        "ei/ele": "arătaesc"
      },
      "past": {
        "eu": "am arătait",
        "tu": "ai arătait",
        "el/ea": "a arătait",
        "noi": "am arătait",
        "voi": "ați arătait",
        "ei/ele": "au arătait"
      },
      "future": {
        "eu": "voi arătai",
        "tu": "vei arătai",
        "el/ea": "va arătai",
        "noi": "vom arătai",
        "voi": "veți arătai",
        "ei/ele": "vor arătai"
      }
    }
  },
  {
    "infinitive": "a intra",
    "translation": "входить",
    "conjugation": {
      "present": {
        "eu": "intraesc",
        "tu": "intraești",
        "el/ea": "intraește",
        "noi": "intraim",
        "voi": "intraiți",
        "ei/ele": "intraesc"
      },
      "past": {
        "eu": "am intrait",
        "tu": "ai intrait",
        "el/ea": "a intrait",
        "noi": "am intrait",
        "voi": "ați intrait",
        "ei/ele": "au intrait"
      },
      "future": {
        "eu": "voi intrai",
        "tu": "vei intrai",
        "el/ea": "va intrai",
        "noi": "vom intrai",
        "voi": "veți intrai",
        "ei/ele": "vor intrai"
      }
    }
  },
  {
    "infinitive": "a ieși",
    "translation": "выходить",
    "conjugation": {
      "present": {
        "eu": "ieșiesc",
        "tu": "ieșiești",
        "el/ea": "ieșiește",
        "noi": "ieșiim",
        "voi": "ieșiiți",
        "ei/ele": "ieșiesc"
      },
      "past": {
        "eu": "am ieșiit",
        "tu": "ai ieșiit",
        "el/ea": "a ieșiit",
        "noi": "am ieșiit",
        "voi": "ați ieșiit",
        "ei/ele": "au ieșiit"
      },
      "future": {
        "eu": "voi ieșii",
        "tu": "vei ieșii",
        "el/ea": "va ieșii",
        "noi": "vom ieșii",
        "voi": "veți ieșii",
        "ei/ele": "vor ieșii"
      }
    }
  },
  {
    "infinitive": "a apăra",
    "translation": "защищать",
    "conjugation": {
      "present": {
        "eu": "apăraesc",
        "tu": "apăraești",
        "el/ea": "apăraește",
        "noi": "apăraim",
        "voi": "apăraiți",
        "ei/ele": "apăraesc"
      },
      "past": {
        "eu": "am apărait",
        "tu": "ai apărait",
        "el/ea": "a apărait",
        "noi": "am apărait",
        "voi": "ați apărait",
        "ei/ele": "au apărait"
      },
      "future": {
        "eu": "voi apărai",
        "tu": "vei apărai",
        "el/ea": "va apărai",
        "noi": "vom apărai",
        "voi": "veți apărai",
        "ei/ele": "vor apărai"
      }
    }
  },
  {
    "infinitive": "a compara",
    "translation": "сравнивать",
    "conjugation": {
      "present": {
        "eu": "comparaesc",
        "tu": "comparaești",
        "el/ea": "comparaește",
        "noi": "comparaim",
        "voi": "comparaiți",
        "ei/ele": "comparaesc"
      },
      "past": {
        "eu": "am comparait",
        "tu": "ai comparait",
        "el/ea": "a comparait",
        "noi": "am comparait",
        "voi": "ați comparait",
        "ei/ele": "au comparait"
      },
      "future": {
        "eu": "voi comparai",
        "tu": "vei comparai",
        "el/ea": "va comparai",
        "noi": "vom comparai",
        "voi": "veți comparai",
        "ei/ele": "vor comparai"
      }
    }
  },
  {
    "infinitive": "a crea",
    "translation": "создавать",
    "conjugation": {
      "present": {
        "eu": "creaesc",
        "tu": "creaești",
        "el/ea": "creaește",
        "noi": "creaim",
        "voi": "creaiți",
        "ei/ele": "creaesc"
      },
      "past": {
        "eu": "am creait",
        "tu": "ai creait",
        "el/ea": "a creait",
        "noi": "am creait",
        "voi": "ați creait",
        "ei/ele": "au creait"
      },
      "future": {
        "eu": "voi creai",
        "tu": "vei creai",
        "el/ea": "va creai",
        "noi": "vom creai",
        "voi": "veți creai",
        "ei/ele": "vor creai"
      }
    }
  },
  {
    "infinitive": "a dăuna",
    "translation": "повреждать",
    "conjugation": {
      "present": {
        "eu": "dăunaesc",
        "tu": "dăunaești",
        "el/ea": "dăunaește",
        "noi": "dăunaim",
        "voi": "dăunaiți",
        "ei/ele": "dăunaesc"
      },
      "past": {
        "eu": "am dăunait",
        "tu": "ai dăunait",
        "el/ea": "a dăunait",
        "noi": "am dăunait",
        "voi": "ați dăunait",
        "ei/ele": "au dăunait"
      },
      "future": {
        "eu": "voi dăunai",
        "tu": "vei dăunai",
        "el/ea": "va dăunai",
        "noi": "vom dăunai",
        "voi": "veți dăunai",
        "ei/ele": "vor dăunai"
      }
    }
  },
  {
    "infinitive": "a decola",
    "translation": "взлетать",
    "conjugation": {
      "present": {
        "eu": "decolaesc",
        "tu": "decolaești",
        "el/ea": "decolaește",
        "noi": "decolaim",
        "voi": "decolaiți",
        "ei/ele": "decolaesc"
      },
      "past": {
        "eu": "am decolait",
        "tu": "ai decolait",
        "el/ea": "a decolait",
        "noi": "am decolait",
        "voi": "ați decolait",
        "ei/ele": "au decolait"
      },
      "future": {
        "eu": "voi decolai",
        "tu": "vei decolai",
        "el/ea": "va decolai",
        "noi": "vom decolai",
        "voi": "veți decolai",
        "ei/ele": "vor decolai"
      }
    }
  },
  {
    "infinitive": "a denumi",
    "translation": "назвать",
    "conjugation": {
      "present": {
        "eu": "denumiesc",
        "tu": "denumiești",
        "el/ea": "denumiește",
        "noi": "denumiim",
        "voi": "denumiiți",
        "ei/ele": "denumiesc"
      },
      "past": {
        "eu": "am denumiit",
        "tu": "ai denumiit",
        "el/ea": "a denumiit",
        "noi": "am denumiit",
        "voi": "ați denumiit",
        "ei/ele": "au denumiit"
      },
      "future": {
        "eu": "voi denumii",
        "tu": "vei denumii",
        "el/ea": "va denumii",
        "noi": "vom denumii",
        "voi": "veți denumii",
        "ei/ele": "vor denumii"
      }
    }
  },
  {
    "infinitive": "a declara",
    "translation": "заявлять",
    "conjugation": {
      "present": {
        "eu": "declaraesc",
        "tu": "declaraești",
        "el/ea": "declaraește",
        "noi": "declaraim",
        "voi": "declaraiți",
        "ei/ele": "declaraesc"
      },
      "past": {
        "eu": "am declarait",
        "tu": "ai declarait",
        "el/ea": "a declarait",
        "noi": "am declarait",
        "voi": "ați declarait",
        "ei/ele": "au declarait"
      },
      "future": {
        "eu": "voi declarai",
        "tu": "vei declarai",
        "el/ea": "va declarai",
        "noi": "vom declarai",
        "voi": "veți declarai",
        "ei/ele": "vor declarai"
      }
    }
  },
  {
    "infinitive": "a dirija",
    "translation": "направлять",
    "conjugation": {
      "present": {
        "eu": "dirijaesc",
        "tu": "dirijaești",
        "el/ea": "dirijaește",
        "noi": "dirijaim",
        "voi": "dirijaiți",
        "ei/ele": "dirijaesc"
      },
      "past": {
        "eu": "am dirijait",
        "tu": "ai dirijait",
        "el/ea": "a dirijait",
        "noi": "am dirijait",
        "voi": "ați dirijait",
        "ei/ele": "au dirijait"
      },
      "future": {
        "eu": "voi dirijai",
        "tu": "vei dirijai",
        "el/ea": "va dirijai",
        "noi": "vom dirijai",
        "voi": "veți dirijai",
        "ei/ele": "vor dirijai"
      }
    }
  },
  {
    "infinitive": "a domina",
    "translation": "доминировать",
    "conjugation": {
      "present": {
        "eu": "dominaesc",
        "tu": "dominaești",
        "el/ea": "dominaește",
        "noi": "dominaim",
        "voi": "dominaiți",
        "ei/ele": "dominaesc"
      },
      "past": {
        "eu": "am dominait",
        "tu": "ai dominait",
        "el/ea": "a dominait",
        "noi": "am dominait",
        "voi": "ați dominait",
        "ei/ele": "au dominait"
      },
      "future": {
        "eu": "voi dominai",
        "tu": "vei dominai",
        "el/ea": "va dominai",
        "noi": "vom dominai",
        "voi": "veți dominai",
        "ei/ele": "vor dominai"
      }
    }
  },
  {
    "infinitive": "a emigra",
    "translation": "эммигрировать",
    "conjugation": {
      "present": {
        "eu": "emigraesc",
        "tu": "emigraești",
        "el/ea": "emigraește",
        "noi": "emigraim",
        "voi": "emigraiți",
        "ei/ele": "emigraesc"
      },
      "past": {
        "eu": "am emigrait",
        "tu": "ai emigrait",
        "el/ea": "a emigrait",
        "noi": "am emigrait",
        "voi": "ați emigrait",
        "ei/ele": "au emigrait"
      },
      "future": {
        "eu": "voi emigrai",
        "tu": "vei emigrai",
        "el/ea": "va emigrai",
        "noi": "vom emigrai",
        "voi": "veți emigrai",
        "ei/ele": "vor emigrai"
      }
    }
  },
  {
    "infinitive": "a exersa",
    "translation": "практиковать",
    "conjugation": {
      "present": {
        "eu": "exersaesc",
        "tu": "exersaești",
        "el/ea": "exersaește",
        "noi": "exersaim",
        "voi": "exersaiți",
        "ei/ele": "exersaesc"
      },
      "past": {
        "eu": "am exersait",
        "tu": "ai exersait",
        "el/ea": "a exersait",
        "noi": "am exersait",
        "voi": "ați exersait",
        "ei/ele": "au exersait"
      },
      "future": {
        "eu": "voi exersai",
        "tu": "vei exersai",
        "el/ea": "va exersai",
        "noi": "vom exersai",
        "voi": "veți exersai",
        "ei/ele": "vor exersai"
      }
    }
  },
  {
    "infinitive": "a funcționa",
    "translation": "функционировать",
    "conjugation": {
      "present": {
        "eu": "funcționaesc",
        "tu": "funcționaești",
        "el/ea": "funcționaește",
        "noi": "funcționaim",
        "voi": "funcționaiți",
        "ei/ele": "funcționaesc"
      },
      "past": {
        "eu": "am funcționait",
        "tu": "ai funcționait",
        "el/ea": "a funcționait",
        "noi": "am funcționait",
        "voi": "ați funcționait",
        "ei/ele": "au funcționait"
      },
      "future": {
        "eu": "voi funcționai",
        "tu": "vei funcționai",
        "el/ea": "va funcționai",
        "noi": "vom funcționai",
        "voi": "veți funcționai",
        "ei/ele": "vor funcționai"
      }
    }
  },
  {
    "infinitive": "a genera",
    "translation": "генерировать",
    "conjugation": {
      "present": {
        "eu": "generaesc",
        "tu": "generaești",
        "el/ea": "generaește",
        "noi": "generaim",
        "voi": "generaiți",
        "ei/ele": "generaesc"
      },
      "past": {
        "eu": "am generait",
        "tu": "ai generait",
        "el/ea": "a generait",
        "noi": "am generait",
        "voi": "ați generait",
        "ei/ele": "au generait"
      },
      "future": {
        "eu": "voi generai",
        "tu": "vei generai",
        "el/ea": "va generai",
        "noi": "vom generai",
        "voi": "veți generai",
        "ei/ele": "vor generai"
      }
    }
  },
  {
    "infinitive": "a ignora",
    "translation": "игнорировать",
    "conjugation": {
      "present": {
        "eu": "ignoraesc",
        "tu": "ignoraești",
        "el/ea": "ignoraește",
        "noi": "ignoraim",
        "voi": "ignoraiți",
        "ei/ele": "ignoraesc"
      },
      "past": {
        "eu": "am ignorait",
        "tu": "ai ignorait",
        "el/ea": "a ignorait",
        "noi": "am ignorait",
        "voi": "ați ignorait",
        "ei/ele": "au ignorait"
      },
      "future": {
        "eu": "voi ignorai",
        "tu": "vei ignorai",
        "el/ea": "va ignorai",
        "noi": "vom ignorai",
        "voi": "veți ignorai",
        "ei/ele": "vor ignorai"
      }
    }
  },
  {
    "infinitive": "a impresiona",
    "translation": "впечатлять",
    "conjugation": {
      "present": {
        "eu": "impresionaesc",
        "tu": "impresionaești",
        "el/ea": "impresionaește",
        "noi": "impresionaim",
        "voi": "impresionaiți",
        "ei/ele": "impresionaesc"
      },
      "past": {
        "eu": "am impresionait",
        "tu": "ai impresionait",
        "el/ea": "a impresionait",
        "noi": "am impresionait",
        "voi": "ați impresionait",
        "ei/ele": "au impresionait"
      },
      "future": {
        "eu": "voi impresionai",
        "tu": "vei impresionai",
        "el/ea": "va impresionai",
        "noi": "vom impresionai",
        "voi": "veți impresionai",
        "ei/ele": "vor impresionai"
      }
    }
  },
  {
    "infinitive": "a indica",
    "translation": "выделять",
    "conjugation": {
      "present": {
        "eu": "indicaesc",
        "tu": "indicaești",
        "el/ea": "indicaește",
        "noi": "indicaim",
        "voi": "indicaiți",
        "ei/ele": "indicaesc"
      },
      "past": {
        "eu": "am indicait",
        "tu": "ai indicait",
        "el/ea": "a indicait",
        "noi": "am indicait",
        "voi": "ați indicait",
        "ei/ele": "au indicait"
      },
      "future": {
        "eu": "voi indicai",
        "tu": "vei indicai",
        "el/ea": "va indicai",
        "noi": "vom indicai",
        "voi": "veți indicai",
        "ei/ele": "vor indicai"
      }
    }
  },
  {
    "infinitive": "a limita",
    "translation": "ограничивать",
    "conjugation": {
      "present": {
        "eu": "limitaesc",
        "tu": "limitaești",
        "el/ea": "limitaește",
        "noi": "limitaim",
        "voi": "limitaiți",
        "ei/ele": "limitaesc"
      },
      "past": {
        "eu": "am limitait",
        "tu": "ai limitait",
        "el/ea": "a limitait",
        "noi": "am limitait",
        "voi": "ați limitait",
        "ei/ele": "au limitait"
      },
      "future": {
        "eu": "voi limitai",
        "tu": "vei limitai",
        "el/ea": "va limitai",
        "noi": "vom limitai",
        "voi": "veți limitai",
        "ei/ele": "vor limitai"
      }
    }
  },
  {
    "infinitive": "a menționa",
    "translation": "упоминать",
    "conjugation": {
      "present": {
        "eu": "menționaesc",
        "tu": "menționaești",
        "el/ea": "menționaește",
        "noi": "menționaim",
        "voi": "menționaiți",
        "ei/ele": "menționaesc"
      },
      "past": {
        "eu": "am menționait",
        "tu": "ai menționait",
        "el/ea": "a menționait",
        "noi": "am menționait",
        "voi": "ați menționait",
        "ei/ele": "au menționait"
      },
      "future": {
        "eu": "voi menționai",
        "tu": "vei menționai",
        "el/ea": "va menționai",
        "noi": "vom menționai",
        "voi": "veți menționai",
        "ei/ele": "vor menționai"
      }
    }
  },
  {
    "infinitive": "a naviga",
    "translation": "навигировать",
    "conjugation": {
      "present": {
        "eu": "navigaesc",
        "tu": "navigaești",
        "el/ea": "navigaește",
        "noi": "navigaim",
        "voi": "navigaiți",
        "ei/ele": "navigaesc"
      },
      "past": {
        "eu": "am navigait",
        "tu": "ai navigait",
        "el/ea": "a navigait",
        "noi": "am navigait",
        "voi": "ați navigait",
        "ei/ele": "au navigait"
      },
      "future": {
        "eu": "voi navigai",
        "tu": "vei navigai",
        "el/ea": "va navigai",
        "noi": "vom navigai",
        "voi": "veți navigai",
        "ei/ele": "vor navigai"
      }
    }
  },
  {
    "infinitive": "a vedea",
    "translation": "видеть",
    "conjugation": {
      "present": {
        "eu": "vedeaesc",
        "tu": "vedeaești",
        "el/ea": "vedeaește",
        "noi": "vedeaim",
        "voi": "vedeaiți",
        "ei/ele": "vedeaesc"
      },
      "past": {
        "eu": "am vedeait",
        "tu": "ai vedeait",
        "el/ea": "a vedeait",
        "noi": "am vedeait",
        "voi": "ați vedeait",
        "ei/ele": "au vedeait"
      },
      "future": {
        "eu": "voi vedeai",
        "tu": "vei vedeai",
        "el/ea": "va vedeai",
        "noi": "vom vedeai",
        "voi": "veți vedeai",
        "ei/ele": "vor vedeai"
      }
    }
  },
  {
    "infinitive": "a cădea",
    "translation": "падать",
    "conjugation": {
      "present": {
        "eu": "cădeaesc",
        "tu": "cădeaești",
        "el/ea": "cădeaește",
        "noi": "cădeaim",
        "voi": "cădeaiți",
        "ei/ele": "cădeaesc"
      },
      "past": {
        "eu": "am cădeait",
        "tu": "ai cădeait",
        "el/ea": "a cădeait",
        "noi": "am cădeait",
        "voi": "ați cădeait",
        "ei/ele": "au cădeait"
      },
      "future": {
        "eu": "voi cădeai",
        "tu": "vei cădeai",
        "el/ea": "va cădeai",
        "noi": "vom cădeai",
        "voi": "veți cădeai",
        "ei/ele": "vor cădeai"
      }
    }
  },
  {
    "infinitive": "a tăcea",
    "translation": "молчать",
    "conjugation": {
      "present": {
        "eu": "tăceaesc",
        "tu": "tăceaești",
        "el/ea": "tăceaește",
        "noi": "tăceaim",
        "voi": "tăceaiți",
        "ei/ele": "tăceaesc"
      },
      "past": {
        "eu": "am tăceait",
        "tu": "ai tăceait",
        "el/ea": "a tăceait",
        "noi": "am tăceait",
        "voi": "ați tăceait",
        "ei/ele": "au tăceait"
      },
      "future": {
        "eu": "voi tăceai",
        "tu": "vei tăceai",
        "el/ea": "va tăceai",
        "noi": "vom tăceai",
        "voi": "veți tăceai",
        "ei/ele": "vor tăceai"
      }
    }
  },
  {
    "infinitive": "a plăcea",
    "translation": "нравиться",
    "conjugation": {
      "present": {
        "eu": "plăceaesc",
        "tu": "plăceaești",
        "el/ea": "plăceaește",
        "noi": "plăceaim",
        "voi": "plăceaiți",
        "ei/ele": "plăceaesc"
      },
      "past": {
        "eu": "am plăceait",
        "tu": "ai plăceait",
        "el/ea": "a plăceait",
        "noi": "am plăceait",
        "voi": "ați plăceait",
        "ei/ele": "au plăceait"
      },
      "future": {
        "eu": "voi plăceai",
        "tu": "vei plăceai",
        "el/ea": "va plăceai",
        "noi": "vom plăceai",
        "voi": "veți plăceai",
        "ei/ele": "vor plăceai"
      }
    }
  },
  {
    "infinitive": "a bea",
    "translation": "пить",
    "conjugation": {
      "present": {
        "eu": "beaesc",
        "tu": "beaești",
        "el/ea": "beaește",
        "noi": "beaim",
        "voi": "beaiți",
        "ei/ele": "beaesc"
      },
      "past": {
        "eu": "am beait",
        "tu": "ai beait",
        "el/ea": "a beait",
        "noi": "am beait",
        "voi": "ați beait",
        "ei/ele": "au beait"
      },
      "future": {
        "eu": "voi beai",
        "tu": "vei beai",
        "el/ea": "va beai",
        "noi": "vom beai",
        "voi": "veți beai",
        "ei/ele": "vor beai"
      }
    }
  },
  {
    "infinitive": "a ședea",
    "translation": "сидеть",
    "conjugation": {
      "present": {
        "eu": "ședeaesc",
        "tu": "ședeaești",
        "el/ea": "ședeaește",
        "noi": "ședeaim",
        "voi": "ședeaiți",
        "ei/ele": "ședeaesc"
      },
      "past": {
        "eu": "am ședeait",
        "tu": "ai ședeait",
        "el/ea": "a ședeait",
        "noi": "am ședeait",
        "voi": "ați ședeait",
        "ei/ele": "au ședeait"
      },
      "future": {
        "eu": "voi ședeai",
        "tu": "vei ședeai",
        "el/ea": "va ședeai",
        "noi": "vom ședeai",
        "voi": "veți ședeai",
        "ei/ele": "vor ședeai"
      }
    }
  },
  {
    "infinitive": "a rămânea",
    "translation": "оставаться",
    "conjugation": {
      "present": {
        "eu": "rămâneaesc",
        "tu": "rămâneaești",
        "el/ea": "rămâneaește",
        "noi": "rămâneaim",
        "voi": "rămâneaiți",
        "ei/ele": "rămâneaesc"
      },
      "past": {
        "eu": "am rămâneait",
        "tu": "ai rămâneait",
        "el/ea": "a rămâneait",
        "noi": "am rămâneait",
        "voi": "ați rămâneait",
        "ei/ele": "au rămâneait"
      },
      "future": {
        "eu": "voi rămâneai",
        "tu": "vei rămâneai",
        "el/ea": "va rămâneai",
        "noi": "vom rămâneai",
        "voi": "veți rămâneai",
        "ei/ele": "vor rămâneai"
      }
    }
  },
  {
    "infinitive": "a zăcea",
    "translation": "лежать, болеть",
    "conjugation": {
      "present": {
        "eu": "zăceaesc",
        "tu": "zăceaești",
        "el/ea": "zăceaește",
        "noi": "zăceaim",
        "voi": "zăceaiți",
        "ei/ele": "zăceaesc"
      },
      "past": {
        "eu": "am zăceait",
        "tu": "ai zăceait",
        "el/ea": "a zăceait",
        "noi": "am zăceait",
        "voi": "ați zăceait",
        "ei/ele": "au zăceait"
      },
      "future": {
        "eu": "voi zăceai",
        "tu": "vei zăceai",
        "el/ea": "va zăceai",
        "noi": "vom zăceai",
        "voi": "veți zăceai",
        "ei/ele": "vor zăceai"
      }
    }
  },
  {
    "infinitive": "a preavechea",
    "translation": "состариться",
    "conjugation": {
      "present": {
        "eu": "preavecheaesc",
        "tu": "preavecheaești",
        "el/ea": "preavecheaește",
        "noi": "preavecheaim",
        "voi": "preavecheaiți",
        "ei/ele": "preavecheaesc"
      },
      "past": {
        "eu": "am preavecheait",
        "tu": "ai preavecheait",
        "el/ea": "a preavecheait",
        "noi": "am preavecheait",
        "voi": "ați preavecheait",
        "ei/ele": "au preavecheait"
      },
      "future": {
        "eu": "voi preavecheai",
        "tu": "vei preavecheai",
        "el/ea": "va preavecheai",
        "noi": "vom preavecheai",
        "voi": "veți preavecheai",
        "ei/ele": "vor preavecheai"
      }
    }
  },
  {
    "infinitive": "a pururea",
    "translation": "оставаться",
    "conjugation": {
      "present": {
        "eu": "purureaesc",
        "tu": "purureaești",
        "el/ea": "purureaește",
        "noi": "purureaim",
        "voi": "purureaiți",
        "ei/ele": "purureaesc"
      },
      "past": {
        "eu": "am purureait",
        "tu": "ai purureait",
        "el/ea": "a purureait",
        "noi": "am purureait",
        "voi": "ați purureait",
        "ei/ele": "au purureait"
      },
      "future": {
        "eu": "voi purureai",
        "tu": "vei purureai",
        "el/ea": "va purureai",
        "noi": "vom purureai",
        "voi": "veți purureai",
        "ei/ele": "vor purureai"
      }
    }
  },
  {
    "infinitive": "a face",
    "translation": "делать",
    "conjugation": {
      "present": {
        "eu": "faceesc",
        "tu": "faceești",
        "el/ea": "faceește",
        "noi": "faceim",
        "voi": "faceiți",
        "ei/ele": "faceesc"
      },
      "past": {
        "eu": "am faceit",
        "tu": "ai faceit",
        "el/ea": "a faceit",
        "noi": "am faceit",
        "voi": "ați faceit",
        "ei/ele": "au faceit"
      },
      "future": {
        "eu": "voi facei",
        "tu": "vei facei",
        "el/ea": "va facei",
        "noi": "vom facei",
        "voi": "veți facei",
        "ei/ele": "vor facei"
      }
    }
  },
  {
    "infinitive": "a scrie",
    "translation": "писать",
    "conjugation": {
      "present": {
        "eu": "scrieesc",
        "tu": "scrieești",
        "el/ea": "scrieește",
        "noi": "scrieim",
        "voi": "scrieiți",
        "ei/ele": "scrieesc"
      },
      "past": {
        "eu": "am scrieit",
        "tu": "ai scrieit",
        "el/ea": "a scrieit",
        "noi": "am scrieit",
        "voi": "ați scrieit",
        "ei/ele": "au scrieit"
      },
      "future": {
        "eu": "voi scriei",
        "tu": "vei scriei",
        "el/ea": "va scriei",
        "noi": "vom scriei",
        "voi": "veți scriei",
        "ei/ele": "vor scriei"
      }
    }
  },
  {
    "infinitive": "a merge",
    "translation": "идти",
    "conjugation": {
      "present": {
        "eu": "mergeesc",
        "tu": "mergeești",
        "el/ea": "mergeește",
        "noi": "mergeim",
        "voi": "mergeiți",
        "ei/ele": "mergeesc"
      },
      "past": {
        "eu": "am mergeit",
        "tu": "ai mergeit",
        "el/ea": "a mergeit",
        "noi": "am mergeit",
        "voi": "ați mergeit",
        "ei/ele": "au mergeit"
      },
      "future": {
        "eu": "voi mergei",
        "tu": "vei mergei",
        "el/ea": "va mergei",
        "noi": "vom mergei",
        "voi": "veți mergei",
        "ei/ele": "vor mergei"
      }
    }
  },
  {
    "infinitive": "a crede",
    "translation": "верить",
    "conjugation": {
      "present": {
        "eu": "credeesc",
        "tu": "credeești",
        "el/ea": "credeește",
        "noi": "credeim",
        "voi": "credeiți",
        "ei/ele": "credeesc"
      },
      "past": {
        "eu": "am credeit",
        "tu": "ai credeit",
        "el/ea": "a credeit",
        "noi": "am credeit",
        "voi": "ați credeit",
        "ei/ele": "au credeit"
      },
      "future": {
        "eu": "voi credei",
        "tu": "vei credei",
        "el/ea": "va credei",
        "noi": "vom credei",
        "voi": "veți credei",
        "ei/ele": "vor credei"
      }
    }
  },
  {
    "infinitive": "a spune",
    "translation": "говорить",
    "conjugation": {
      "present": {
        "eu": "spuneesc",
        "tu": "spuneești",
        "el/ea": "spuneește",
        "noi": "spuneim",
        "voi": "spuneiți",
        "ei/ele": "spuneesc"
      },
      "past": {
        "eu": "am spuneit",
        "tu": "ai spuneit",
        "el/ea": "a spuneit",
        "noi": "am spuneit",
        "voi": "ați spuneit",
        "ei/ele": "au spuneit"
      },
      "future": {
        "eu": "voi spunei",
        "tu": "vei spunei",
        "el/ea": "va spunei",
        "noi": "vom spunei",
        "voi": "veți spunei",
        "ei/ele": "vor spunei"
      }
    }
  },
  {
    "infinitive": "a trimite",
    "translation": "посылать",
    "conjugation": {
      "present": {
        "eu": "trimiteesc",
        "tu": "trimiteești",
        "el/ea": "trimiteește",
        "noi": "trimiteim",
        "voi": "trimiteiți",
        "ei/ele": "trimiteesc"
      },
      "past": {
        "eu": "am trimiteit",
        "tu": "ai trimiteit",
        "el/ea": "a trimiteit",
        "noi": "am trimiteit",
        "voi": "ați trimiteit",
        "ei/ele": "au trimiteit"
      },
      "future": {
        "eu": "voi trimitei",
        "tu": "vei trimitei",
        "el/ea": "va trimitei",
        "noi": "vom trimitei",
        "voi": "veți trimitei",
        "ei/ele": "vor trimitei"
      }
    }
  },
  {
    "infinitive": "a răspunde",
    "translation": "отвечать",
    "conjugation": {
      "present": {
        "eu": "răspundeesc",
        "tu": "răspundeești",
        "el/ea": "răspundeește",
        "noi": "răspundeim",
        "voi": "răspundeiți",
        "ei/ele": "răspundeesc"
      },
      "past": {
        "eu": "am răspundeit",
        "tu": "ai răspundeit",
        "el/ea": "a răspundeit",
        "noi": "am răspundeit",
        "voi": "ați răspundeit",
        "ei/ele": "au răspundeit"
      },
      "future": {
        "eu": "voi răspundei",
        "tu": "vei răspundei",
        "el/ea": "va răspundei",
        "noi": "vom răspundei",
        "voi": "veți răspundei",
        "ei/ele": "vor răspundei"
      }
    }
  },
  {
    "infinitive": "a rupe",
    "translation": "ломать",
    "conjugation": {
      "present": {
        "eu": "rupeesc",
        "tu": "rupeești",
        "el/ea": "rupeește",
        "noi": "rupeim",
        "voi": "rupeiți",
        "ei/ele": "rupeesc"
      },
      "past": {
        "eu": "am rupeit",
        "tu": "ai rupeit",
        "el/ea": "a rupeit",
        "noi": "am rupeit",
        "voi": "ați rupeit",
        "ei/ele": "au rupeit"
      },
      "future": {
        "eu": "voi rupei",
        "tu": "vei rupei",
        "el/ea": "va rupei",
        "noi": "vom rupei",
        "voi": "veți rupei",
        "ei/ele": "vor rupei"
      }
    }
  },
  {
    "infinitive": "a vinde",
    "translation": "продавать",
    "conjugation": {
      "present": {
        "eu": "vindeesc",
        "tu": "vindeești",
        "el/ea": "vindeește",
        "noi": "vindeim",
        "voi": "vindeiți",
        "ei/ele": "vindeesc"
      },
      "past": {
        "eu": "am vindeit",
        "tu": "ai vindeit",
        "el/ea": "a vindeit",
        "noi": "am vindeit",
        "voi": "ați vindeit",
        "ei/ele": "au vindeit"
      },
      "future": {
        "eu": "voi vindei",
        "tu": "vei vindei",
        "el/ea": "va vindei",
        "noi": "vom vindei",
        "voi": "veți vindei",
        "ei/ele": "vor vindei"
      }
    }
  },
  {
    "infinitive": "a pierde",
    "translation": "терять",
    "conjugation": {
      "present": {
        "eu": "pierdeesc",
        "tu": "pierdeești",
        "el/ea": "pierdeește",
        "noi": "pierdeim",
        "voi": "pierdeiți",
        "ei/ele": "pierdeesc"
      },
      "past": {
        "eu": "am pierdeit",
        "tu": "ai pierdeit",
        "el/ea": "a pierdeit",
        "noi": "am pierdeit",
        "voi": "ați pierdeit",
        "ei/ele": "au pierdeit"
      },
      "future": {
        "eu": "voi pierdei",
        "tu": "vei pierdei",
        "el/ea": "va pierdei",
        "noi": "vom pierdei",
        "voi": "veți pierdei",
        "ei/ele": "vor pierdei"
      }
    }
  },
  {
    "infinitive": "a înțelege",
    "translation": "понимать",
    "conjugation": {
      "present": {
        "eu": "înțelegeesc",
        "tu": "înțelegeești",
        "el/ea": "înțelegeește",
        "noi": "înțelegeim",
        "voi": "înțelegeiți",
        "ei/ele": "înțelegeesc"
      },
      "past": {
        "eu": "am înțelegeit",
        "tu": "ai înțelegeit",
        "el/ea": "a înțelegeit",
        "noi": "am înțelegeit",
        "voi": "ați înțelegeit",
        "ei/ele": "au înțelegeit"
      },
      "future": {
        "eu": "voi înțelegei",
        "tu": "vei înțelegei",
        "el/ea": "va înțelegei",
        "noi": "vom înțelegei",
        "voi": "veți înțelegei",
        "ei/ele": "vor înțelegei"
      }
    }
  },
  {
    "infinitive": "a cunoaște",
    "translation": "знать людей, места",
    "conjugation": {
      "present": {
        "eu": "cunoașteesc",
        "tu": "cunoașteești",
        "el/ea": "cunoașteește",
        "noi": "cunoașteim",
        "voi": "cunoașteiți",
        "ei/ele": "cunoașteesc"
      },
      "past": {
        "eu": "am cunoașteit",
        "tu": "ai cunoașteit",
        "el/ea": "a cunoașteit",
        "noi": "am cunoașteit",
        "voi": "ați cunoașteit",
        "ei/ele": "au cunoașteit"
      },
      "future": {
        "eu": "voi cunoaștei",
        "tu": "vei cunoaștei",
        "el/ea": "va cunoaștei",
        "noi": "vom cunoaștei",
        "voi": "veți cunoaștei",
        "ei/ele": "vor cunoaștei"
      }
    }
  },
  {
    "infinitive": "a introduce",
    "translation": "представлять",
    "conjugation": {
      "present": {
        "eu": "introduceesc",
        "tu": "introduceești",
        "el/ea": "introduceește",
        "noi": "introduceim",
        "voi": "introduceiți",
        "ei/ele": "introduceesc"
      },
      "past": {
        "eu": "am introduceit",
        "tu": "ai introduceit",
        "el/ea": "a introduceit",
        "noi": "am introduceit",
        "voi": "ați introduceit",
        "ei/ele": "au introduceit"
      },
      "future": {
        "eu": "voi introducei",
        "tu": "vei introducei",
        "el/ea": "va introducei",
        "noi": "vom introducei",
        "voi": "veți introducei",
        "ei/ele": "vor introducei"
      }
    }
  },
  {
    "infinitive": "a trage",
    "translation": "тянуть",
    "conjugation": {
      "present": {
        "eu": "trageesc",
        "tu": "trageești",
        "el/ea": "trageește",
        "noi": "trageim",
        "voi": "trageiți",
        "ei/ele": "trageesc"
      },
      "past": {
        "eu": "am trageit",
        "tu": "ai trageit",
        "el/ea": "a trageit",
        "noi": "am trageit",
        "voi": "ați trageit",
        "ei/ele": "au trageit"
      },
      "future": {
        "eu": "voi tragei",
        "tu": "vei tragei",
        "el/ea": "va tragei",
        "noi": "vom tragei",
        "voi": "veți tragei",
        "ei/ele": "vor tragei"
      }
    }
  },
  {
    "infinitive": "a duce",
    "translation": "нести",
    "conjugation": {
      "present": {
        "eu": "duceesc",
        "tu": "duceești",
        "el/ea": "duceește",
        "noi": "duceim",
        "voi": "duceiți",
        "ei/ele": "duceesc"
      },
      "past": {
        "eu": "am duceit",
        "tu": "ai duceit",
        "el/ea": "a duceit",
        "noi": "am duceit",
        "voi": "ați duceit",
        "ei/ele": "au duceit"
      },
      "future": {
        "eu": "voi ducei",
        "tu": "vei ducei",
        "el/ea": "va ducei",
        "noi": "vom ducei",
        "voi": "veți ducei",
        "ei/ele": "vor ducei"
      }
    }
  },
  {
    "infinitive": "a aduce",
    "translation": "принести",
    "conjugation": {
      "present": {
        "eu": "aduceesc",
        "tu": "aduceești",
        "el/ea": "aduceește",
        "noi": "aduceim",
        "voi": "aduceiți",
        "ei/ele": "aduceesc"
      },
      "past": {
        "eu": "am aduceit",
        "tu": "ai aduceit",
        "el/ea": "a aduceit",
        "noi": "am aduceit",
        "voi": "ați aduceit",
        "ei/ele": "au aduceit"
      },
      "future": {
        "eu": "voi aducei",
        "tu": "vei aducei",
        "el/ea": "va aducei",
        "noi": "vom aducei",
        "voi": "veți aducei",
        "ei/ele": "vor aducei"
      }
    }
  },
  {
    "infinitive": "a pune",
    "translation": "положить",
    "conjugation": {
      "present": {
        "eu": "puneesc",
        "tu": "puneești",
        "el/ea": "puneește",
        "noi": "puneim",
        "voi": "puneiți",
        "ei/ele": "puneesc"
      },
      "past": {
        "eu": "am puneit",
        "tu": "ai puneit",
        "el/ea": "a puneit",
        "noi": "am puneit",
        "voi": "ați puneit",
        "ei/ele": "au puneit"
      },
      "future": {
        "eu": "voi punei",
        "tu": "vei punei",
        "el/ea": "va punei",
        "noi": "vom punei",
        "voi": "veți punei",
        "ei/ele": "vor punei"
      }
    }
  },
  {
    "infinitive": "a coace",
    "translation": "печь",
    "conjugation": {
      "present": {
        "eu": "coaceesc",
        "tu": "coaceești",
        "el/ea": "coaceește",
        "noi": "coaceim",
        "voi": "coaceiți",
        "ei/ele": "coaceesc"
      },
      "past": {
        "eu": "am coaceit",
        "tu": "ai coaceit",
        "el/ea": "a coaceit",
        "noi": "am coaceit",
        "voi": "ați coaceit",
        "ei/ele": "au coaceit"
      },
      "future": {
        "eu": "voi coacei",
        "tu": "vei coacei",
        "el/ea": "va coacei",
        "noi": "vom coacei",
        "voi": "veți coacei",
        "ei/ele": "vor coacei"
      }
    }
  },
  {
    "infinitive": "a crește",
    "translation": "расти",
    "conjugation": {
      "present": {
        "eu": "creșteesc",
        "tu": "creșteești",
        "el/ea": "creșteește",
        "noi": "creșteim",
        "voi": "creșteiți",
        "ei/ele": "creșteesc"
      },
      "past": {
        "eu": "am creșteit",
        "tu": "ai creșteit",
        "el/ea": "a creșteit",
        "noi": "am creșteit",
        "voi": "ați creșteit",
        "ei/ele": "au creșteit"
      },
      "future": {
        "eu": "voi creștei",
        "tu": "vei creștei",
        "el/ea": "va creștei",
        "noi": "vom creștei",
        "voi": "veți creștei",
        "ei/ele": "vor creștei"
      }
    }
  },
  {
    "infinitive": "a curge",
    "translation": "течь",
    "conjugation": {
      "present": {
        "eu": "curgeesc",
        "tu": "curgeești",
        "el/ea": "curgeește",
        "noi": "curgeim",
        "voi": "curgeiți",
        "ei/ele": "curgeesc"
      },
      "past": {
        "eu": "am curgeit",
        "tu": "ai curgeit",
        "el/ea": "a curgeit",
        "noi": "am curgeit",
        "voi": "ați curgeit",
        "ei/ele": "au curgeit"
      },
      "future": {
        "eu": "voi curgei",
        "tu": "vei curgei",
        "el/ea": "va curgei",
        "noi": "vom curgei",
        "voi": "veți curgei",
        "ei/ele": "vor curgei"
      }
    }
  },
  {
    "infinitive": "a deschide",
    "translation": "открывать",
    "conjugation": {
      "present": {
        "eu": "deschideesc",
        "tu": "deschideești",
        "el/ea": "deschideește",
        "noi": "deschideim",
        "voi": "deschideiți",
        "ei/ele": "deschideesc"
      },
      "past": {
        "eu": "am deschideit",
        "tu": "ai deschideit",
        "el/ea": "a deschideit",
        "noi": "am deschideit",
        "voi": "ați deschideit",
        "ei/ele": "au deschideit"
      },
      "future": {
        "eu": "voi deschidei",
        "tu": "vei deschidei",
        "el/ea": "va deschidei",
        "noi": "vom deschidei",
        "voi": "veți deschidei",
        "ei/ele": "vor deschidei"
      }
    }
  },
  {
    "infinitive": "a închide",
    "translation": "закрывать",
    "conjugation": {
      "present": {
        "eu": "închideesc",
        "tu": "închideești",
        "el/ea": "închideește",
        "noi": "închideim",
        "voi": "închideiți",
        "ei/ele": "închideesc"
      },
      "past": {
        "eu": "am închideit",
        "tu": "ai închideit",
        "el/ea": "a închideit",
        "noi": "am închideit",
        "voi": "ați închideit",
        "ei/ele": "au închideit"
      },
      "future": {
        "eu": "voi închidei",
        "tu": "vei închidei",
        "el/ea": "va închidei",
        "noi": "vom închidei",
        "voi": "veți închidei",
        "ei/ele": "vor închidei"
      }
    }
  },
  {
    "infinitive": "a frânge",
    "translation": "разбивать",
    "conjugation": {
      "present": {
        "eu": "frângeesc",
        "tu": "frângeești",
        "el/ea": "frângeește",
        "noi": "frângeim",
        "voi": "frângeiți",
        "ei/ele": "frângeesc"
      },
      "past": {
        "eu": "am frângeit",
        "tu": "ai frângeit",
        "el/ea": "a frângeit",
        "noi": "am frângeit",
        "voi": "ați frângeit",
        "ei/ele": "au frângeit"
      },
      "future": {
        "eu": "voi frângei",
        "tu": "vei frângei",
        "el/ea": "va frângei",
        "noi": "vom frângei",
        "voi": "veți frângei",
        "ei/ele": "vor frângei"
      }
    }
  },
  {
    "infinitive": "a fugi",
    "translation": "бежать",
    "conjugation": {
      "present": {
        "eu": "fugiesc",
        "tu": "fugiești",
        "el/ea": "fugiește",
        "noi": "fugiim",
        "voi": "fugiiți",
        "ei/ele": "fugiesc"
      },
      "past": {
        "eu": "am fugiit",
        "tu": "ai fugiit",
        "el/ea": "a fugiit",
        "noi": "am fugiit",
        "voi": "ați fugiit",
        "ei/ele": "au fugiit"
      },
      "future": {
        "eu": "voi fugii",
        "tu": "vei fugii",
        "el/ea": "va fugii",
        "noi": "vom fugii",
        "voi": "veți fugii",
        "ei/ele": "vor fugii"
      }
    }
  },
  {
    "infinitive": "a plânge",
    "translation": "плакать",
    "conjugation": {
      "present": {
        "eu": "plângeesc",
        "tu": "plângeești",
        "el/ea": "plângeește",
        "noi": "plângeim",
        "voi": "plângeiți",
        "ei/ele": "plângeesc"
      },
      "past": {
        "eu": "am plângeit",
        "tu": "ai plângeit",
        "el/ea": "a plângeit",
        "noi": "am plângeit",
        "voi": "ați plângeit",
        "ei/ele": "au plângeit"
      },
      "future": {
        "eu": "voi plângei",
        "tu": "vei plângei",
        "el/ea": "va plângei",
        "noi": "vom plângei",
        "voi": "veți plângei",
        "ei/ele": "vor plângei"
      }
    }
  },
  {
    "infinitive": "a promite",
    "translation": "обещать",
    "conjugation": {
      "present": {
        "eu": "promiteesc",
        "tu": "promiteești",
        "el/ea": "promiteește",
        "noi": "promiteim",
        "voi": "promiteiți",
        "ei/ele": "promiteesc"
      },
      "past": {
        "eu": "am promiteit",
        "tu": "ai promiteit",
        "el/ea": "a promiteit",
        "noi": "am promiteit",
        "voi": "ați promiteit",
        "ei/ele": "au promiteit"
      },
      "future": {
        "eu": "voi promitei",
        "tu": "vei promitei",
        "el/ea": "va promitei",
        "noi": "vom promitei",
        "voi": "veți promitei",
        "ei/ele": "vor promitei"
      }
    }
  },
  {
    "infinitive": "a prinde",
    "translation": "ловить",
    "conjugation": {
      "present": {
        "eu": "prindeesc",
        "tu": "prindeești",
        "el/ea": "prindeește",
        "noi": "prindeim",
        "voi": "prindeiți",
        "ei/ele": "prindeesc"
      },
      "past": {
        "eu": "am prindeit",
        "tu": "ai prindeit",
        "el/ea": "a prindeit",
        "noi": "am prindeit",
        "voi": "ați prindeit",
        "ei/ele": "au prindeit"
      },
      "future": {
        "eu": "voi prindei",
        "tu": "vei prindei",
        "el/ea": "va prindei",
        "noi": "vom prindei",
        "voi": "veți prindei",
        "ei/ele": "vor prindei"
      }
    }
  },
  {
    "infinitive": "a râde",
    "translation": "смеяться",
    "conjugation": {
      "present": {
        "eu": "râdeesc",
        "tu": "râdeești",
        "el/ea": "râdeește",
        "noi": "râdeim",
        "voi": "râdeiți",
        "ei/ele": "râdeesc"
      },
      "past": {
        "eu": "am râdeit",
        "tu": "ai râdeit",
        "el/ea": "a râdeit",
        "noi": "am râdeit",
        "voi": "ați râdeit",
        "ei/ele": "au râdeit"
      },
      "future": {
        "eu": "voi râdei",
        "tu": "vei râdei",
        "el/ea": "va râdei",
        "noi": "vom râdei",
        "voi": "veți râdei",
        "ei/ele": "vor râdei"
      }
    }
  },
  {
    "infinitive": "a ajunge",
    "translation": "прибывать",
    "conjugation": {
      "present": {
        "eu": "ajungeesc",
        "tu": "ajungeești",
        "el/ea": "ajungeește",
        "noi": "ajungeim",
        "voi": "ajungeiți",
        "ei/ele": "ajungeesc"
      },
      "past": {
        "eu": "am ajungeit",
        "tu": "ai ajungeit",
        "el/ea": "a ajungeit",
        "noi": "am ajungeit",
        "voi": "ați ajungeit",
        "ei/ele": "au ajungeit"
      },
      "future": {
        "eu": "voi ajungei",
        "tu": "vei ajungei",
        "el/ea": "va ajungei",
        "noi": "vom ajungei",
        "voi": "veți ajungei",
        "ei/ele": "vor ajungei"
      }
    }
  },
  {
    "infinitive": "a atinge",
    "translation": "трогать",
    "conjugation": {
      "present": {
        "eu": "atingeesc",
        "tu": "atingeești",
        "el/ea": "atingeește",
        "noi": "atingeim",
        "voi": "atingeiți",
        "ei/ele": "atingeesc"
      },
      "past": {
        "eu": "am atingeit",
        "tu": "ai atingeit",
        "el/ea": "a atingeit",
        "noi": "am atingeit",
        "voi": "ați atingeit",
        "ei/ele": "au atingeit"
      },
      "future": {
        "eu": "voi atingei",
        "tu": "vei atingei",
        "el/ea": "va atingei",
        "noi": "vom atingei",
        "voi": "veți atingei",
        "ei/ele": "vor atingei"
      }
    }
  },
  {
    "infinitive": "a convinge",
    "translation": "убеждать",
    "conjugation": {
      "present": {
        "eu": "convingeesc",
        "tu": "convingeești",
        "el/ea": "convingeește",
        "noi": "convingeim",
        "voi": "convingeiți",
        "ei/ele": "convingeesc"
      },
      "past": {
        "eu": "am convingeit",
        "tu": "ai convingeit",
        "el/ea": "a convingeit",
        "noi": "am convingeit",
        "voi": "ați convingeit",
        "ei/ele": "au convingeit"
      },
      "future": {
        "eu": "voi convingei",
        "tu": "vei convingei",
        "el/ea": "va convingei",
        "noi": "vom convingei",
        "voi": "veți convingei",
        "ei/ele": "vor convingei"
      }
    }
  },
  {
    "infinitive": "a distruge",
    "translation": "разрушать",
    "conjugation": {
      "present": {
        "eu": "distrugeesc",
        "tu": "distrugeești",
        "el/ea": "distrugeește",
        "noi": "distrugeim",
        "voi": "distrugeiți",
        "ei/ele": "distrugeesc"
      },
      "past": {
        "eu": "am distrugeit",
        "tu": "ai distrugeit",
        "el/ea": "a distrugeit",
        "noi": "am distrugeit",
        "voi": "ați distrugeit",
        "ei/ele": "au distrugeit"
      },
      "future": {
        "eu": "voi distrugei",
        "tu": "vei distrugei",
        "el/ea": "va distrugei",
        "noi": "vom distrugei",
        "voi": "veți distrugei",
        "ei/ele": "vor distrugei"
      }
    }
  },
  {
    "infinitive": "a învinge",
    "translation": "побеждать",
    "conjugation": {
      "present": {
        "eu": "învingeesc",
        "tu": "învingeești",
        "el/ea": "învingeește",
        "noi": "învingeim",
        "voi": "învingeiți",
        "ei/ele": "învingeesc"
      },
      "past": {
        "eu": "am învingeit",
        "tu": "ai învingeit",
        "el/ea": "a învingeit",
        "noi": "am învingeit",
        "voi": "ați învingeit",
        "ei/ele": "au învingeit"
      },
      "future": {
        "eu": "voi învingei",
        "tu": "vei învingei",
        "el/ea": "va învingei",
        "noi": "vom învingei",
        "voi": "veți învingei",
        "ei/ele": "vor învingei"
      }
    }
  },
  {
    "infinitive": "a împinge",
    "translation": "толкать",
    "conjugation": {
      "present": {
        "eu": "împingeesc",
        "tu": "împingeești",
        "el/ea": "împingeește",
        "noi": "împingeim",
        "voi": "împingeiți",
        "ei/ele": "împingeesc"
      },
      "past": {
        "eu": "am împingeit",
        "tu": "ai împingeit",
        "el/ea": "a împingeit",
        "noi": "am împingeit",
        "voi": "ați împingeit",
        "ei/ele": "au împingeit"
      },
      "future": {
        "eu": "voi împingei",
        "tu": "vei împingei",
        "el/ea": "va împingei",
        "noi": "vom împingei",
        "voi": "veți împingei",
        "ei/ele": "vor împingei"
      }
    }
  },
  {
    "infinitive": "a atrage",
    "translation": "привлекать",
    "conjugation": {
      "present": {
        "eu": "atrageesc",
        "tu": "atrageești",
        "el/ea": "atrageește",
        "noi": "atrageim",
        "voi": "atrageiți",
        "ei/ele": "atrageesc"
      },
      "past": {
        "eu": "am atrageit",
        "tu": "ai atrageit",
        "el/ea": "a atrageit",
        "noi": "am atrageit",
        "voi": "ați atrageit",
        "ei/ele": "au atrageit"
      },
      "future": {
        "eu": "voi atragei",
        "tu": "vei atragei",
        "el/ea": "va atragei",
        "noi": "vom atragei",
        "voi": "veți atragei",
        "ei/ele": "vor atragei"
      }
    }
  },
  {
    "infinitive": "a extrage",
    "translation": "извлекать",
    "conjugation": {
      "present": {
        "eu": "extrageesc",
        "tu": "extrageești",
        "el/ea": "extrageește",
        "noi": "extrageim",
        "voi": "extrageiți",
        "ei/ele": "extrageesc"
      },
      "past": {
        "eu": "am extrageit",
        "tu": "ai extrageit",
        "el/ea": "a extrageit",
        "noi": "am extrageit",
        "voi": "ați extrageit",
        "ei/ele": "au extrageit"
      },
      "future": {
        "eu": "voi extragei",
        "tu": "vei extragei",
        "el/ea": "va extragei",
        "noi": "vom extragei",
        "voi": "veți extragei",
        "ei/ele": "vor extragei"
      }
    }
  },
  {
    "infinitive": "a reface",
    "translation": "перестроить",
    "conjugation": {
      "present": {
        "eu": "refaceesc",
        "tu": "refaceești",
        "el/ea": "refaceește",
        "noi": "refaceim",
        "voi": "refaceiți",
        "ei/ele": "refaceesc"
      },
      "past": {
        "eu": "am refaceit",
        "tu": "ai refaceit",
        "el/ea": "a refaceit",
        "noi": "am refaceit",
        "voi": "ați refaceit",
        "ei/ele": "au refaceit"
      },
      "future": {
        "eu": "voi refacei",
        "tu": "vei refacei",
        "el/ea": "va refacei",
        "noi": "vom refacei",
        "voi": "veți refacei",
        "ei/ele": "vor refacei"
      }
    }
  },
  {
    "infinitive": "a preface",
    "translation": "притворяться",
    "conjugation": {
      "present": {
        "eu": "prefaceesc",
        "tu": "prefaceești",
        "el/ea": "prefaceește",
        "noi": "prefaceim",
        "voi": "prefaceiți",
        "ei/ele": "prefaceesc"
      },
      "past": {
        "eu": "am prefaceit",
        "tu": "ai prefaceit",
        "el/ea": "a prefaceit",
        "noi": "am prefaceit",
        "voi": "ați prefaceit",
        "ei/ele": "au prefaceit"
      },
      "future": {
        "eu": "voi prefacei",
        "tu": "vei prefacei",
        "el/ea": "va prefacei",
        "noi": "vom prefacei",
        "voi": "veți prefacei",
        "ei/ele": "vor prefacei"
      }
    }
  },
  {
    "infinitive": "a deduce",
    "translation": "выводить",
    "conjugation": {
      "present": {
        "eu": "deduceesc",
        "tu": "deduceești",
        "el/ea": "deduceește",
        "noi": "deduceim",
        "voi": "deduceiți",
        "ei/ele": "deduceesc"
      },
      "past": {
        "eu": "am deduceit",
        "tu": "ai deduceit",
        "el/ea": "a deduceit",
        "noi": "am deduceit",
        "voi": "ați deduceit",
        "ei/ele": "au deduceit"
      },
      "future": {
        "eu": "voi deducei",
        "tu": "vei deducei",
        "el/ea": "va deducei",
        "noi": "vom deducei",
        "voi": "veți deducei",
        "ei/ele": "vor deducei"
      }
    }
  },
  {
    "infinitive": "a reduce",
    "translation": "понижать",
    "conjugation": {
      "present": {
        "eu": "reduceesc",
        "tu": "reduceești",
        "el/ea": "reduceește",
        "noi": "reduceim",
        "voi": "reduceiți",
        "ei/ele": "reduceesc"
      },
      "past": {
        "eu": "am reduceit",
        "tu": "ai reduceit",
        "el/ea": "a reduceit",
        "noi": "am reduceit",
        "voi": "ați reduceit",
        "ei/ele": "au reduceit"
      },
      "future": {
        "eu": "voi reducei",
        "tu": "vei reducei",
        "el/ea": "va reducei",
        "noi": "vom reducei",
        "voi": "veți reducei",
        "ei/ele": "vor reducei"
      }
    }
  },
  {
    "infinitive": "a reproduce",
    "translation": "воспроизводить",
    "conjugation": {
      "present": {
        "eu": "reproduceesc",
        "tu": "reproduceești",
        "el/ea": "reproduceește",
        "noi": "reproduceim",
        "voi": "reproduceiți",
        "ei/ele": "reproduceesc"
      },
      "past": {
        "eu": "am reproduceit",
        "tu": "ai reproduceit",
        "el/ea": "a reproduceit",
        "noi": "am reproduceit",
        "voi": "ați reproduceit",
        "ei/ele": "au reproduceit"
      },
      "future": {
        "eu": "voi reproducei",
        "tu": "vei reproducei",
        "el/ea": "va reproducei",
        "noi": "vom reproducei",
        "voi": "veți reproducei",
        "ei/ele": "vor reproducei"
      }
    }
  },
  {
    "infinitive": "a corespunde",
    "translation": "соответствовать",
    "conjugation": {
      "present": {
        "eu": "corespundeesc",
        "tu": "corespundeești",
        "el/ea": "corespundeește",
        "noi": "corespundeim",
        "voi": "corespundeiți",
        "ei/ele": "corespundeesc"
      },
      "past": {
        "eu": "am corespundeit",
        "tu": "ai corespundeit",
        "el/ea": "a corespundeit",
        "noi": "am corespundeit",
        "voi": "ați corespundeit",
        "ei/ele": "au corespundeit"
      },
      "future": {
        "eu": "voi corespundei",
        "tu": "vei corespundei",
        "el/ea": "va corespundei",
        "noi": "vom corespundei",
        "voi": "veți corespundei",
        "ei/ele": "vor corespundei"
      }
    }
  },
  {
    "infinitive": "a ascunde",
    "translation": "прятать",
    "conjugation": {
      "present": {
        "eu": "ascundeesc",
        "tu": "ascundeești",
        "el/ea": "ascundeește",
        "noi": "ascundeim",
        "voi": "ascundeiți",
        "ei/ele": "ascundeesc"
      },
      "past": {
        "eu": "am ascundeit",
        "tu": "ai ascundeit",
        "el/ea": "a ascundeit",
        "noi": "am ascundeit",
        "voi": "ați ascundeit",
        "ei/ele": "au ascundeit"
      },
      "future": {
        "eu": "voi ascundei",
        "tu": "vei ascundei",
        "el/ea": "va ascundei",
        "noi": "vom ascundei",
        "voi": "veți ascundei",
        "ei/ele": "vor ascundei"
      }
    }
  },
  {
    "infinitive": "a cuprinde",
    "translation": "компроментировать",
    "conjugation": {
      "present": {
        "eu": "cuprindeesc",
        "tu": "cuprindeești",
        "el/ea": "cuprindeește",
        "noi": "cuprindeim",
        "voi": "cuprindeiți",
        "ei/ele": "cuprindeesc"
      },
      "past": {
        "eu": "am cuprindeit",
        "tu": "ai cuprindeit",
        "el/ea": "a cuprindeit",
        "noi": "am cuprindeit",
        "voi": "ați cuprindeit",
        "ei/ele": "au cuprindeit"
      },
      "future": {
        "eu": "voi cuprindei",
        "tu": "vei cuprindei",
        "el/ea": "va cuprindei",
        "noi": "vom cuprindei",
        "voi": "veți cuprindei",
        "ei/ele": "vor cuprindei"
      }
    }
  },
  {
    "infinitive": "a răspândi",
    "translation": "распространять",
    "conjugation": {
      "present": {
        "eu": "răspândiesc",
        "tu": "răspândiești",
        "el/ea": "răspândiește",
        "noi": "răspândiim",
        "voi": "răspândiiți",
        "ei/ele": "răspândiesc"
      },
      "past": {
        "eu": "am răspândiit",
        "tu": "ai răspândiit",
        "el/ea": "a răspândiit",
        "noi": "am răspândiit",
        "voi": "ați răspândiit",
        "ei/ele": "au răspândiit"
      },
      "future": {
        "eu": "voi răspândii",
        "tu": "vei răspândii",
        "el/ea": "va răspândii",
        "noi": "vom răspândii",
        "voi": "veți răspândii",
        "ei/ele": "vor răspândii"
      }
    }
  },
  {
    "infinitive": "a dispărea",
    "translation": "исчезать",
    "conjugation": {
      "present": {
        "eu": "dispăreaesc",
        "tu": "dispăreaești",
        "el/ea": "dispăreaește",
        "noi": "dispăreaim",
        "voi": "dispăreaiți",
        "ei/ele": "dispăreaesc"
      },
      "past": {
        "eu": "am dispăreait",
        "tu": "ai dispăreait",
        "el/ea": "a dispăreait",
        "noi": "am dispăreait",
        "voi": "ați dispăreait",
        "ei/ele": "au dispăreait"
      },
      "future": {
        "eu": "voi dispăreai",
        "tu": "vei dispăreai",
        "el/ea": "va dispăreai",
        "noi": "vom dispăreai",
        "voi": "veți dispăreai",
        "ei/ele": "vor dispăreai"
      }
    }
  },
  {
    "infinitive": "a veni",
    "translation": "приходить",
    "conjugation": {
      "present": {
        "eu": "veniesc",
        "tu": "veniești",
        "el/ea": "veniește",
        "noi": "veniim",
        "voi": "veniiți",
        "ei/ele": "veniesc"
      },
      "past": {
        "eu": "am veniit",
        "tu": "ai veniit",
        "el/ea": "a veniit",
        "noi": "am veniit",
        "voi": "ați veniit",
        "ei/ele": "au veniit"
      },
      "future": {
        "eu": "voi venii",
        "tu": "vei venii",
        "el/ea": "va venii",
        "noi": "vom venii",
        "voi": "veți venii",
        "ei/ele": "vor venii"
      }
    }
  },
  {
    "infinitive": "a citi",
    "translation": "читать",
    "conjugation": {
      "present": {
        "eu": "citiesc",
        "tu": "citiești",
        "el/ea": "citiește",
        "noi": "citiim",
        "voi": "citiiți",
        "ei/ele": "citiesc"
      },
      "past": {
        "eu": "am citiit",
        "tu": "ai citiit",
        "el/ea": "a citiit",
        "noi": "am citiit",
        "voi": "ați citiit",
        "ei/ele": "au citiit"
      },
      "future": {
        "eu": "voi citii",
        "tu": "vei citii",
        "el/ea": "va citii",
        "noi": "vom citii",
        "voi": "veți citii",
        "ei/ele": "vor citii"
      }
    }
  },
  {
    "infinitive": "a dormi",
    "translation": "спать",
    "conjugation": {
      "present": {
        "eu": "dormiesc",
        "tu": "dormiești",
        "el/ea": "dormiește",
        "noi": "dormiim",
        "voi": "dormiiți",
        "ei/ele": "dormiesc"
      },
      "past": {
        "eu": "am dormiit",
        "tu": "ai dormiit",
        "el/ea": "a dormiit",
        "noi": "am dormiit",
        "voi": "ați dormiit",
        "ei/ele": "au dormiit"
      },
      "future": {
        "eu": "voi dormii",
        "tu": "vei dormii",
        "el/ea": "va dormii",
        "noi": "vom dormii",
        "voi": "veți dormii",
        "ei/ele": "vor dormii"
      }
    }
  },
  {
    "infinitive": "a trăi",
    "translation": "жить",
    "conjugation": {
      "present": {
        "eu": "trăiesc",
        "tu": "trăiești",
        "el/ea": "trăiește",
        "noi": "trăiim",
        "voi": "trăiiți",
        "ei/ele": "trăiesc"
      },
      "past": {
        "eu": "am trăiit",
        "tu": "ai trăiit",
        "el/ea": "a trăiit",
        "noi": "am trăiit",
        "voi": "ați trăiit",
        "ei/ele": "au trăiit"
      },
      "future": {
        "eu": "voi trăii",
        "tu": "vei trăii",
        "el/ea": "va trăii",
        "noi": "vom trăii",
        "voi": "veți trăii",
        "ei/ele": "vor trăii"
      }
    }
  },
  {
    "infinitive": "a privi",
    "translation": "смотреть",
    "conjugation": {
      "present": {
        "eu": "priviesc",
        "tu": "priviești",
        "el/ea": "priviește",
        "noi": "priviim",
        "voi": "priviiți",
        "ei/ele": "priviesc"
      },
      "past": {
        "eu": "am priviit",
        "tu": "ai priviit",
        "el/ea": "a priviit",
        "noi": "am priviit",
        "voi": "ați priviit",
        "ei/ele": "au priviit"
      },
      "future": {
        "eu": "voi privii",
        "tu": "vei privii",
        "el/ea": "va privii",
        "noi": "vom privii",
        "voi": "veți privii",
        "ei/ele": "vor privii"
      }
    }
  },
  {
    "infinitive": "a simți",
    "translation": "чувствовать",
    "conjugation": {
      "present": {
        "eu": "simțiesc",
        "tu": "simțiești",
        "el/ea": "simțiește",
        "noi": "simțiim",
        "voi": "simțiiți",
        "ei/ele": "simțiesc"
      },
      "past": {
        "eu": "am simțiit",
        "tu": "ai simțiit",
        "el/ea": "a simțiit",
        "noi": "am simțiit",
        "voi": "ați simțiit",
        "ei/ele": "au simțiit"
      },
      "future": {
        "eu": "voi simții",
        "tu": "vei simții",
        "el/ea": "va simții",
        "noi": "vom simții",
        "voi": "veți simții",
        "ei/ele": "vor simții"
      }
    }
  },
  {
    "infinitive": "a găsi",
    "translation": "искать",
    "conjugation": {
      "present": {
        "eu": "găsiesc",
        "tu": "găsiești",
        "el/ea": "găsiește",
        "noi": "găsiim",
        "voi": "găsiiți",
        "ei/ele": "găsiesc"
      },
      "past": {
        "eu": "am găsiit",
        "tu": "ai găsiit",
        "el/ea": "a găsiit",
        "noi": "am găsiit",
        "voi": "ați găsiit",
        "ei/ele": "au găsiit"
      },
      "future": {
        "eu": "voi găsii",
        "tu": "vei găsii",
        "el/ea": "va găsii",
        "noi": "vom găsii",
        "voi": "veți găsii",
        "ei/ele": "vor găsii"
      }
    }
  },
  {
    "infinitive": "a hotărî",
    "translation": "решать",
    "conjugation": {
      "present": {
        "eu": "hotărîesc",
        "tu": "hotărîești",
        "el/ea": "hotărîește",
        "noi": "hotărîim",
        "voi": "hotărîiți",
        "ei/ele": "hotărîesc"
      },
      "past": {
        "eu": "am hotărîit",
        "tu": "ai hotărîit",
        "el/ea": "a hotărîit",
        "noi": "am hotărîit",
        "voi": "ați hotărîit",
        "ei/ele": "au hotărîit"
      },
      "future": {
        "eu": "voi hotărîi",
        "tu": "vei hotărîi",
        "el/ea": "va hotărîi",
        "noi": "vom hotărîi",
        "voi": "veți hotărîi",
        "ei/ele": "vor hotărîi"
      }
    }
  },
  {
    "infinitive": "a coborî",
    "translation": "спускаться",
    "conjugation": {
      "present": {
        "eu": "coborîesc",
        "tu": "coborîești",
        "el/ea": "coborîește",
        "noi": "coborîim",
        "voi": "coborîiți",
        "ei/ele": "coborîesc"
      },
      "past": {
        "eu": "am coborîit",
        "tu": "ai coborîit",
        "el/ea": "a coborîit",
        "noi": "am coborîit",
        "voi": "ați coborîit",
        "ei/ele": "au coborîit"
      },
      "future": {
        "eu": "voi coborîi",
        "tu": "vei coborîi",
        "el/ea": "va coborîi",
        "noi": "vom coborîi",
        "voi": "veți coborîi",
        "ei/ele": "vor coborîi"
      }
    }
  },
  {
    "infinitive": "a urî",
    "translation": "ненавидеть",
    "conjugation": {
      "present": {
        "eu": "urîesc",
        "tu": "urîești",
        "el/ea": "urîește",
        "noi": "urîim",
        "voi": "urîiți",
        "ei/ele": "urîesc"
      },
      "past": {
        "eu": "am urîit",
        "tu": "ai urîit",
        "el/ea": "a urîit",
        "noi": "am urîit",
        "voi": "ați urîit",
        "ei/ele": "au urîit"
      },
      "future": {
        "eu": "voi urîi",
        "tu": "vei urîi",
        "el/ea": "va urîi",
        "noi": "vom urîi",
        "voi": "veți urîi",
        "ei/ele": "vor urîi"
      }
    }
  },
  {
    "infinitive": "a împlini",
    "translation": "заполнять",
    "conjugation": {
      "present": {
        "eu": "împliniesc",
        "tu": "împliniești",
        "el/ea": "împliniește",
        "noi": "împliniim",
        "voi": "împliniiți",
        "ei/ele": "împliniesc"
      },
      "past": {
        "eu": "am împliniit",
        "tu": "ai împliniit",
        "el/ea": "a împliniit",
        "noi": "am împliniit",
        "voi": "ați împliniit",
        "ei/ele": "au împliniit"
      },
      "future": {
        "eu": "voi împlinii",
        "tu": "vei împlinii",
        "el/ea": "va împlinii",
        "noi": "vom împlinii",
        "voi": "veți împlinii",
        "ei/ele": "vor împlinii"
      }
    }
  },
  {
    "infinitive": "a primi",
    "translation": "получать",
    "conjugation": {
      "present": {
        "eu": "primiesc",
        "tu": "primiești",
        "el/ea": "primiește",
        "noi": "primiim",
        "voi": "primiiți",
        "ei/ele": "primiesc"
      },
      "past": {
        "eu": "am primiit",
        "tu": "ai primiit",
        "el/ea": "a primiit",
        "noi": "am primiit",
        "voi": "ați primiit",
        "ei/ele": "au primiit"
      },
      "future": {
        "eu": "voi primii",
        "tu": "vei primii",
        "el/ea": "va primii",
        "noi": "vom primii",
        "voi": "veți primii",
        "ei/ele": "vor primii"
      }
    }
  },
  {
    "infinitive": "a oferi",
    "translation": "предлагать",
    "conjugation": {
      "present": {
        "eu": "oferiesc",
        "tu": "oferiești",
        "el/ea": "oferiește",
        "noi": "oferiim",
        "voi": "oferiiți",
        "ei/ele": "oferiesc"
      },
      "past": {
        "eu": "am oferiit",
        "tu": "ai oferiit",
        "el/ea": "a oferiit",
        "noi": "am oferiit",
        "voi": "ați oferiit",
        "ei/ele": "au oferiit"
      },
      "future": {
        "eu": "voi oferii",
        "tu": "vei oferii",
        "el/ea": "va oferii",
        "noi": "vom oferii",
        "voi": "veți oferii",
        "ei/ele": "vor oferii"
      }
    }
  },
  {
    "infinitive": "a descoperi",
    "translation": "открывать",
    "conjugation": {
      "present": {
        "eu": "descoperiesc",
        "tu": "descoperiești",
        "el/ea": "descoperiește",
        "noi": "descoperiim",
        "voi": "descoperiiți",
        "ei/ele": "descoperiesc"
      },
      "past": {
        "eu": "am descoperiit",
        "tu": "ai descoperiit",
        "el/ea": "a descoperiit",
        "noi": "am descoperiit",
        "voi": "ați descoperiit",
        "ei/ele": "au descoperiit"
      },
      "future": {
        "eu": "voi descoperii",
        "tu": "vei descoperii",
        "el/ea": "va descoperii",
        "noi": "vom descoperii",
        "voi": "veți descoperii",
        "ei/ele": "vor descoperii"
      }
    }
  },
  {
    "infinitive": "a acoperi",
    "translation": "закрывать",
    "conjugation": {
      "present": {
        "eu": "acoperiesc",
        "tu": "acoperiești",
        "el/ea": "acoperiește",
        "noi": "acoperiim",
        "voi": "acoperiiți",
        "ei/ele": "acoperiesc"
      },
      "past": {
        "eu": "am acoperiit",
        "tu": "ai acoperiit",
        "el/ea": "a acoperiit",
        "noi": "am acoperiit",
        "voi": "ați acoperiit",
        "ei/ele": "au acoperiit"
      },
      "future": {
        "eu": "voi acoperii",
        "tu": "vei acoperii",
        "el/ea": "va acoperii",
        "noi": "vom acoperii",
        "voi": "veți acoperii",
        "ei/ele": "vor acoperii"
      }
    }
  },
  {
    "infinitive": "a suferi",
    "translation": "страдать",
    "conjugation": {
      "present": {
        "eu": "suferiesc",
        "tu": "suferiești",
        "el/ea": "suferiește",
        "noi": "suferiim",
        "voi": "suferiiți",
        "ei/ele": "suferiesc"
      },
      "past": {
        "eu": "am suferiit",
        "tu": "ai suferiit",
        "el/ea": "a suferiit",
        "noi": "am suferiit",
        "voi": "ați suferiit",
        "ei/ele": "au suferiit"
      },
      "future": {
        "eu": "voi suferii",
        "tu": "vei suferii",
        "el/ea": "va suferii",
        "noi": "vom suferii",
        "voi": "veți suferii",
        "ei/ele": "vor suferii"
      }
    }
  },
  {
    "infinitive": "a stabili",
    "translation": "устанавливать",
    "conjugation": {
      "present": {
        "eu": "stabiliesc",
        "tu": "stabiliești",
        "el/ea": "stabiliește",
        "noi": "stabiliim",
        "voi": "stabiliiți",
        "ei/ele": "stabiliesc"
      },
      "past": {
        "eu": "am stabiliit",
        "tu": "ai stabiliit",
        "el/ea": "a stabiliit",
        "noi": "am stabiliit",
        "voi": "ați stabiliit",
        "ei/ele": "au stabiliit"
      },
      "future": {
        "eu": "voi stabilii",
        "tu": "vei stabilii",
        "el/ea": "va stabilii",
        "noi": "vom stabilii",
        "voi": "veți stabilii",
        "ei/ele": "vor stabilii"
      }
    }
  },
  {
    "infinitive": "a construi",
    "translation": "строить",
    "conjugation": {
      "present": {
        "eu": "construiesc",
        "tu": "construiești",
        "el/ea": "construiește",
        "noi": "construiim",
        "voi": "construiiți",
        "ei/ele": "construiesc"
      },
      "past": {
        "eu": "am construiit",
        "tu": "ai construiit",
        "el/ea": "a construiit",
        "noi": "am construiit",
        "voi": "ați construiit",
        "ei/ele": "au construiit"
      },
      "future": {
        "eu": "voi construii",
        "tu": "vei construii",
        "el/ea": "va construii",
        "noi": "vom construii",
        "voi": "veți construii",
        "ei/ele": "vor construii"
      }
    }
  },
  {
    "infinitive": "a locui",
    "translation": "жить",
    "conjugation": {
      "present": {
        "eu": "locuiesc",
        "tu": "locuiești",
        "el/ea": "locuiește",
        "noi": "locuiim",
        "voi": "locuiiți",
        "ei/ele": "locuiesc"
      },
      "past": {
        "eu": "am locuiit",
        "tu": "ai locuiit",
        "el/ea": "a locuiit",
        "noi": "am locuiit",
        "voi": "ați locuiit",
        "ei/ele": "au locuiit"
      },
      "future": {
        "eu": "voi locuii",
        "tu": "vei locuii",
        "el/ea": "va locuii",
        "noi": "vom locuii",
        "voi": "veți locuii",
        "ei/ele": "vor locuii"
      }
    }
  },
  {
    "infinitive": "a munci",
    "translation": "работать",
    "conjugation": {
      "present": {
        "eu": "munciesc",
        "tu": "munciești",
        "el/ea": "munciește",
        "noi": "munciim",
        "voi": "munciiți",
        "ei/ele": "munciesc"
      },
      "past": {
        "eu": "am munciit",
        "tu": "ai munciit",
        "el/ea": "a munciit",
        "noi": "am munciit",
        "voi": "ați munciit",
        "ei/ele": "au munciit"
      },
      "future": {
        "eu": "voi muncii",
        "tu": "vei muncii",
        "el/ea": "va muncii",
        "noi": "vom muncii",
        "voi": "veți muncii",
        "ei/ele": "vor muncii"
      }
    }
  },
  {
    "infinitive": "a reuși",
    "translation": "следовать",
    "conjugation": {
      "present": {
        "eu": "reușiesc",
        "tu": "reușiești",
        "el/ea": "reușiește",
        "noi": "reușiim",
        "voi": "reușiiți",
        "ei/ele": "reușiesc"
      },
      "past": {
        "eu": "am reușiit",
        "tu": "ai reușiit",
        "el/ea": "a reușiit",
        "noi": "am reușiit",
        "voi": "ați reușiit",
        "ei/ele": "au reușiit"
      },
      "future": {
        "eu": "voi reușii",
        "tu": "vei reușii",
        "el/ea": "va reușii",
        "noi": "vom reușii",
        "voi": "veți reușii",
        "ei/ele": "vor reușii"
      }
    }
  },
  {
    "infinitive": "a amărî",
    "translation": "расстраиваться",
    "conjugation": {
      "present": {
        "eu": "amărîesc",
        "tu": "amărîești",
        "el/ea": "amărîește",
        "noi": "amărîim",
        "voi": "amărîiți",
        "ei/ele": "amărîesc"
      },
      "past": {
        "eu": "am amărîit",
        "tu": "ai amărîit",
        "el/ea": "a amărîit",
        "noi": "am amărîit",
        "voi": "ați amărîit",
        "ei/ele": "au amărîit"
      },
      "future": {
        "eu": "voi amărîi",
        "tu": "vei amărîi",
        "el/ea": "va amărîi",
        "noi": "vom amărîi",
        "voi": "veți amărîi",
        "ei/ele": "vor amărîi"
      }
    }
  },
  {
    "infinitive": "a bârfi",
    "translation": "болтать",
    "conjugation": {
      "present": {
        "eu": "bârfiesc",
        "tu": "bârfiești",
        "el/ea": "bârfiește",
        "noi": "bârfiim",
        "voi": "bârfiiți",
        "ei/ele": "bârfiesc"
      },
      "past": {
        "eu": "am bârfiit",
        "tu": "ai bârfiit",
        "el/ea": "a bârfiit",
        "noi": "am bârfiit",
        "voi": "ați bârfiit",
        "ei/ele": "au bârfiit"
      },
      "future": {
        "eu": "voi bârfii",
        "tu": "vei bârfii",
        "el/ea": "va bârfii",
        "noi": "vom bârfii",
        "voi": "veți bârfii",
        "ei/ele": "vor bârfii"
      }
    }
  },
  {
    "infinitive": "a defini",
    "translation": "определять",
    "conjugation": {
      "present": {
        "eu": "definiesc",
        "tu": "definiești",
        "el/ea": "definiește",
        "noi": "definiim",
        "voi": "definiiți",
        "ei/ele": "definiesc"
      },
      "past": {
        "eu": "am definiit",
        "tu": "ai definiit",
        "el/ea": "a definiit",
        "noi": "am definiit",
        "voi": "ați definiit",
        "ei/ele": "au definiit"
      },
      "future": {
        "eu": "voi definii",
        "tu": "vei definii",
        "el/ea": "va definii",
        "noi": "vom definii",
        "voi": "veți definii",
        "ei/ele": "vor definii"
      }
    }
  },
  {
    "infinitive": "a despărți",
    "translation": "разделять",
    "conjugation": {
      "present": {
        "eu": "despărțiesc",
        "tu": "despărțiești",
        "el/ea": "despărțiește",
        "noi": "despărțiim",
        "voi": "despărțiiți",
        "ei/ele": "despărțiesc"
      },
      "past": {
        "eu": "am despărțiit",
        "tu": "ai despărțiit",
        "el/ea": "a despărțiit",
        "noi": "am despărțiit",
        "voi": "ați despărțiit",
        "ei/ele": "au despărțiit"
      },
      "future": {
        "eu": "voi despărții",
        "tu": "vei despărții",
        "el/ea": "va despărții",
        "noi": "vom despărții",
        "voi": "veți despărții",
        "ei/ele": "vor despărții"
      }
    }
  },
  {
    "infinitive": "a împărți",
    "translation": "разделять",
    "conjugation": {
      "present": {
        "eu": "împărțiesc",
        "tu": "împărțiești",
        "el/ea": "împărțiește",
        "noi": "împărțiim",
        "voi": "împărțiiți",
        "ei/ele": "împărțiesc"
      },
      "past": {
        "eu": "am împărțiit",
        "tu": "ai împărțiit",
        "el/ea": "a împărțiit",
        "noi": "am împărțiit",
        "voi": "ați împărțiit",
        "ei/ele": "au împărțiit"
      },
      "future": {
        "eu": "voi împărții",
        "tu": "vei împărții",
        "el/ea": "va împărții",
        "noi": "vom împărții",
        "voi": "veți împărții",
        "ei/ele": "vor împărții"
      }
    }
  },
  {
    "infinitive": "a însoți",
    "translation": "сопровождать",
    "conjugation": {
      "present": {
        "eu": "însoțiesc",
        "tu": "însoțiești",
        "el/ea": "însoțiește",
        "noi": "însoțiim",
        "voi": "însoțiiți",
        "ei/ele": "însoțiesc"
      },
      "past": {
        "eu": "am însoțiit",
        "tu": "ai însoțiit",
        "el/ea": "a însoțiit",
        "noi": "am însoțiit",
        "voi": "ați însoțiit",
        "ei/ele": "au însoțiit"
      },
      "future": {
        "eu": "voi însoții",
        "tu": "vei însoții",
        "el/ea": "va însoții",
        "noi": "vom însoții",
        "voi": "veți însoții",
        "ei/ele": "vor însoții"
      }
    }
  },
  {
    "infinitive": "a izbândi",
    "translation": "достигать",
    "conjugation": {
      "present": {
        "eu": "izbândiesc",
        "tu": "izbândiești",
        "el/ea": "izbândiește",
        "noi": "izbândiim",
        "voi": "izbândiiți",
        "ei/ele": "izbândiesc"
      },
      "past": {
        "eu": "am izbândiit",
        "tu": "ai izbândiit",
        "el/ea": "a izbândiit",
        "noi": "am izbândiit",
        "voi": "ați izbândiit",
        "ei/ele": "au izbândiit"
      },
      "future": {
        "eu": "voi izbândii",
        "tu": "vei izbândii",
        "el/ea": "va izbândii",
        "noi": "vom izbândii",
        "voi": "veți izbândii",
        "ei/ele": "vor izbândii"
      }
    }
  },
  {
    "infinitive": "a liniști",
    "translation": "успокаиваться",
    "conjugation": {
      "present": {
        "eu": "liniștiesc",
        "tu": "liniștiești",
        "el/ea": "liniștiește",
        "noi": "liniștiim",
        "voi": "liniștiiți",
        "ei/ele": "liniștiesc"
      },
      "past": {
        "eu": "am liniștiit",
        "tu": "ai liniștiit",
        "el/ea": "a liniștiit",
        "noi": "am liniștiit",
        "voi": "ați liniștiit",
        "ei/ele": "au liniștiit"
      },
      "future": {
        "eu": "voi liniștii",
        "tu": "vei liniștii",
        "el/ea": "va liniștii",
        "noi": "vom liniștii",
        "voi": "veți liniștii",
        "ei/ele": "vor liniștii"
      }
    }
  },
  {
    "infinitive": "a numi",
    "translation": "называть",
    "conjugation": {
      "present": {
        "eu": "numiesc",
        "tu": "numiești",
        "el/ea": "numiește",
        "noi": "numiim",
        "voi": "numiiți",
        "ei/ele": "numiesc"
      },
      "past": {
        "eu": "am numiit",
        "tu": "ai numiit",
        "el/ea": "a numiit",
        "noi": "am numiit",
        "voi": "ați numiit",
        "ei/ele": "au numiit"
      },
      "future": {
        "eu": "voi numii",
        "tu": "vei numii",
        "el/ea": "va numii",
        "noi": "vom numii",
        "voi": "veți numii",
        "ei/ele": "vor numii"
      }
    }
  },
  {
    "infinitive": "a pedepsi",
    "translation": "наказывать",
    "conjugation": {
      "present": {
        "eu": "pedepsiesc",
        "tu": "pedepsiești",
        "el/ea": "pedepsiește",
        "noi": "pedepsiim",
        "voi": "pedepsiiți",
        "ei/ele": "pedepsiesc"
      },
      "past": {
        "eu": "am pedepsiit",
        "tu": "ai pedepsiit",
        "el/ea": "a pedepsiit",
        "noi": "am pedepsiit",
        "voi": "ați pedepsiit",
        "ei/ele": "au pedepsiit"
      },
      "future": {
        "eu": "voi pedepsii",
        "tu": "vei pedepsii",
        "el/ea": "va pedepsii",
        "noi": "vom pedepsii",
        "voi": "veți pedepsii",
        "ei/ele": "vor pedepsii"
      }
    }
  },
  {
    "infinitive": "a părăsi",
    "translation": "уходить",
    "conjugation": {
      "present": {
        "eu": "părăsiesc",
        "tu": "părăsiești",
        "el/ea": "părăsiește",
        "noi": "părăsiim",
        "voi": "părăsiiți",
        "ei/ele": "părăsiesc"
      },
      "past": {
        "eu": "am părăsiit",
        "tu": "ai părăsiit",
        "el/ea": "a părăsiit",
        "noi": "am părăsiit",
        "voi": "ați părăsiit",
        "ei/ele": "au părăsiit"
      },
      "future": {
        "eu": "voi părăsii",
        "tu": "vei părăsii",
        "el/ea": "va părăsii",
        "noi": "vom părăsii",
        "voi": "veți părăsii",
        "ei/ele": "vor părăsii"
      }
    }
  },
  {
    "infinitive": "a porni",
    "translation": "начинать",
    "conjugation": {
      "present": {
        "eu": "porniesc",
        "tu": "porniești",
        "el/ea": "porniește",
        "noi": "porniim",
        "voi": "porniiți",
        "ei/ele": "porniesc"
      },
      "past": {
        "eu": "am porniit",
        "tu": "ai porniit",
        "el/ea": "a porniit",
        "noi": "am porniit",
        "voi": "ați porniit",
        "ei/ele": "au porniit"
      },
      "future": {
        "eu": "voi pornii",
        "tu": "vei pornii",
        "el/ea": "va pornii",
        "noi": "vom pornii",
        "voi": "veți pornii",
        "ei/ele": "vor pornii"
      }
    }
  },
  {
    "infinitive": "a pregăti",
    "translation": "приготавливать",
    "conjugation": {
      "present": {
        "eu": "pregătiesc",
        "tu": "pregătiești",
        "el/ea": "pregătiește",
        "noi": "pregătiim",
        "voi": "pregătiiți",
        "ei/ele": "pregătiesc"
      },
      "past": {
        "eu": "am pregătiit",
        "tu": "ai pregătiit",
        "el/ea": "a pregătiit",
        "noi": "am pregătiit",
        "voi": "ați pregătiit",
        "ei/ele": "au pregătiit"
      },
      "future": {
        "eu": "voi pregătii",
        "tu": "vei pregătii",
        "el/ea": "va pregătii",
        "noi": "vom pregătii",
        "voi": "veți pregătii",
        "ei/ele": "vor pregătii"
      }
    }
  },
  {
    "infinitive": "a rosti",
    "translation": "произносить",
    "conjugation": {
      "present": {
        "eu": "rostiesc",
        "tu": "rostiești",
        "el/ea": "rostiește",
        "noi": "rostiim",
        "voi": "rostiiți",
        "ei/ele": "rostiesc"
      },
      "past": {
        "eu": "am rostiit",
        "tu": "ai rostiit",
        "el/ea": "a rostiit",
        "noi": "am rostiit",
        "voi": "ați rostiit",
        "ei/ele": "au rostiit"
      },
      "future": {
        "eu": "voi rostii",
        "tu": "vei rostii",
        "el/ea": "va rostii",
        "noi": "vom rostii",
        "voi": "veți rostii",
        "ei/ele": "vor rostii"
      }
    }
  },
  {
    "infinitive": "a sărăci",
    "translation": "беднеть",
    "conjugation": {
      "present": {
        "eu": "sărăciesc",
        "tu": "sărăciești",
        "el/ea": "sărăciește",
        "noi": "sărăciim",
        "voi": "sărăciiți",
        "ei/ele": "sărăciesc"
      },
      "past": {
        "eu": "am sărăciit",
        "tu": "ai sărăciit",
        "el/ea": "a sărăciit",
        "noi": "am sărăciit",
        "voi": "ați sărăciit",
        "ei/ele": "au sărăciit"
      },
      "future": {
        "eu": "voi sărăcii",
        "tu": "vei sărăcii",
        "el/ea": "va sărăcii",
        "noi": "vom sărăcii",
        "voi": "veți sărăcii",
        "ei/ele": "vor sărăcii"
      }
    }
  },
  {
    "infinitive": "a sfârși",
    "translation": "заканчивать",
    "conjugation": {
      "present": {
        "eu": "sfârșiesc",
        "tu": "sfârșiești",
        "el/ea": "sfârșiește",
        "noi": "sfârșiim",
        "voi": "sfârșiiți",
        "ei/ele": "sfârșiesc"
      },
      "past": {
        "eu": "am sfârșiit",
        "tu": "ai sfârșiit",
        "el/ea": "a sfârșiit",
        "noi": "am sfârșiit",
        "voi": "ați sfârșiit",
        "ei/ele": "au sfârșiit"
      },
      "future": {
        "eu": "voi sfârșii",
        "tu": "vei sfârșii",
        "el/ea": "va sfârșii",
        "noi": "vom sfârșii",
        "voi": "veți sfârșii",
        "ei/ele": "vor sfârșii"
      }
    }
  },
  {
    "infinitive": "a se gândi",
    "translation": "думать",
    "conjugation": {
      "present": {
        "eu": "se gândiesc",
        "tu": "se gândiești",
        "el/ea": "se gândiește",
        "noi": "se gândiim",
        "voi": "se gândiiți",
        "ei/ele": "se gândiesc"
      },
      "past": {
        "eu": "am se gândiit",
        "tu": "ai se gândiit",
        "el/ea": "a se gândiit",
        "noi": "am se gândiit",
        "voi": "ați se gândiit",
        "ei/ele": "au se gândiit"
      },
      "future": {
        "eu": "voi se gândii",
        "tu": "vei se gândii",
        "el/ea": "va se gândii",
        "noi": "vom se gândii",
        "voi": "veți se gândii",
        "ei/ele": "vor se gândii"
      }
    }
  },
  {
    "infinitive": "a sosi",
    "translation": "прибывать",
    "conjugation": {
      "present": {
        "eu": "sosiesc",
        "tu": "sosiești",
        "el/ea": "sosiește",
        "noi": "sosiim",
        "voi": "sosiiți",
        "ei/ele": "sosiesc"
      },
      "past": {
        "eu": "am sosiit",
        "tu": "ai sosiit",
        "el/ea": "a sosiit",
        "noi": "am sosiit",
        "voi": "ați sosiit",
        "ei/ele": "au sosiit"
      },
      "future": {
        "eu": "voi sosii",
        "tu": "vei sosii",
        "el/ea": "va sosii",
        "noi": "vom sosii",
        "voi": "veți sosii",
        "ei/ele": "vor sosii"
      }
    }
  },
  {
    "infinitive": "a speria",
    "translation": "пугать",
    "conjugation": {
      "present": {
        "eu": "speriaesc",
        "tu": "speriaești",
        "el/ea": "speriaește",
        "noi": "speriaim",
        "voi": "speriaiți",
        "ei/ele": "speriaesc"
      },
      "past": {
        "eu": "am speriait",
        "tu": "ai speriait",
        "el/ea": "a speriait",
        "noi": "am speriait",
        "voi": "ați speriait",
        "ei/ele": "au speriait"
      },
      "future": {
        "eu": "voi speriai",
        "tu": "vei speriai",
        "el/ea": "va speriai",
        "noi": "vom speriai",
        "voi": "veți speriai",
        "ei/ele": "vor speriai"
      }
    }
  },
  {
    "infinitive": "a stârni",
    "translation": "провоцировать",
    "conjugation": {
      "present": {
        "eu": "stârniesc",
        "tu": "stârniești",
        "el/ea": "stârniește",
        "noi": "stârniim",
        "voi": "stârniiți",
        "ei/ele": "stârniesc"
      },
      "past": {
        "eu": "am stârniit",
        "tu": "ai stârniit",
        "el/ea": "a stârniit",
        "noi": "am stârniit",
        "voi": "ați stârniit",
        "ei/ele": "au stârniit"
      },
      "future": {
        "eu": "voi stârnii",
        "tu": "vei stârnii",
        "el/ea": "va stârnii",
        "noi": "vom stârnii",
        "voi": "veți stârnii",
        "ei/ele": "vor stârnii"
      }
    }
  },
  {
    "infinitive": "a zâmbi",
    "translation": "улыбаться",
    "conjugation": {
      "present": {
        "eu": "zâmbiesc",
        "tu": "zâmbiești",
        "el/ea": "zâmbiește",
        "noi": "zâmbiim",
        "voi": "zâmbiiți",
        "ei/ele": "zâmbiesc"
      },
      "past": {
        "eu": "am zâmbiit",
        "tu": "ai zâmbiit",
        "el/ea": "a zâmbiit",
        "noi": "am zâmbiit",
        "voi": "ați zâmbiit",
        "ei/ele": "au zâmbiit"
      },
      "future": {
        "eu": "voi zâmbii",
        "tu": "vei zâmbii",
        "el/ea": "va zâmbii",
        "noi": "vom zâmbii",
        "voi": "veți zâmbii",
        "ei/ele": "vor zâmbii"
      }
    }
  }
]